【裁判字號】    92,鑑,10119
【裁判日期】    920919
【裁判案由】    違法失職
【裁判全文】
公務員懲戒委員會議決書                        九十二年度鑑字第一○一一九號
    被付懲戒人  甲○○
右被付懲戒人因違法失職案件經法務部送請審議本會議決如左
    主  文
甲○○降壹級改敘。
    事  實
甲、法務部移送意旨：
  被付懲戒人甲○○係臺灣臺中地方法院檢察署檢察官，辦理案件嚴重行政疏失，廢
  弛職務如下：
  一自行開設窗口，依據司法警察機關或司法警察其個人之報告（非司法警察機關之
    函送或報告），未依規定分案，或使用挾帶案件之方式（一案挾帶多案），或引
    用無關聯案件之案號，擅自核發搜索票、通訊監察書等予司法警察執行，有違法
    院組織法關於檢察長之指揮監督命令，違反「地方法院及其分院檢察署處務規程
    」第三條檢察長核定事務分配之職權、第六條值勤檢察官之職權及第十四條有關
    檢察官配受案件之規定，並致機關內部完全無法管考並控管案件辦理進度，情形
    嚴重。
  二收受判決正本，並告訴人（被害人）請求上訴之案件，未於法定上訴期間內送核
    閱及處理，占全部收受判決百分之七十五以上，有違「地方法院及其分院檢察署
    處務規程」第二十八條「檢察官於收受裁判正本之送達後，應依次登簿送由主任
    檢察官核轉檢察長核閱。其依法得聲明不服者，並應於法定期間內陳明應否上訴
    或抗告之理由，經由主任檢察官轉陳檢察長核定。」之規定，情形嚴重。對於告
    訴人（被害人）請求上訴之案件，未於法定上訴期間內送核閱及處理，嚴重損害
    告訴人（被害人）權益，因而引發告訴人（被害人）之不服及陳情計三件。
  三案件未依規定進行，計至九十一年三月份止，逾期未結之偵、他案件共二十八件
    ，並致羈押人犯逾期，遭當事人向監察院等機關陳情。
  四他案、相案、發查案等羈押人犯後，未即時依規定送卷簽分偵案，平均送卷簽分
    偵案之期間，均在羈押人犯後之一個多月，甚有將近二個月之羈押期間者，有違
    臺灣高等法院檢察署所訂「臺灣高等法院檢察署所屬各地方法院及其分院檢察署
    辦理『他』案應行注意事項」第四項第（四）款對於犯罪嫌疑人聲請法院裁定許
    可羈押者，應即改分「偵案」辦理之規定，並使已行使強制處分羈押人犯之案件
    ，無法研考及列管（偵案才有列名之被告可以管考），嚴重影響受羈押人犯姚萬
    宗等十四人之權益（以上一至四，詳如附事實卷及相關證據卷宗）。
  五本案臺中地檢署檢察官甲○○辦理案件，自行開設窗口，未依規定分案（或使用
    挾帶案件之方式）；擅自核發搜索票、通訊監察書，延遲收受判決，案件未依規
    定進行，致羈押人犯逾期；他案、相案、發查案等羈押人犯後，未即時依規定簽
    分偵案，嚴重影響受羈押人犯之權益，違反公務員服務法第七條：「公務員執行
    職務，應力求切實，不得畏難規避，互相推諉，或無故稽延。」及符合公務員懲
    戒法第二條：「公務員有左列各款情事之一者，應受懲戒：一、違法。二、廢弛
    職務或其他失職行為。」之規定，爰依公務員懲戒法第十九條之規定送請審議。
  六證據及附件：
    (一)臺灣臺中地方法院檢察署檢察官甲○○廢弛職務失職行為事實卷及相關證據卷
      宗各乙份。
    (二)地方法院及其分院檢察署處務規程。
    (三)臺灣高等法院檢察署所屬各地方法院及其分院檢察署辦理「他」案應行注意事
      項。
乙、抄錄法務部移送甲○○檢察官廢弛職務失職行為事實如左：
  一自行開設窗口，依據司法警察機關或司法警察其個人之報告（非司法警察機關之
    函（移）送或報告），未依規定分案，或使用挾帶案件之方式（一案挾帶多案）
    ，或引用無關聯案件之案號，擅自核發搜索票、通訊監察書等予司法警察執行。
    有違法院組織法關於檢察長之指揮監督命令，違反『地方法院及其分院檢察署處
    務規程』第三條檢察長核定事務分配之職權、第六條值勤檢察官之職權及第二十
    四條有關檢察官配受案件之規定，並致機關內部完全無法研考並控管案件，情形
    嚴重。
    (一)九十年度聲字第二六六號請發搜索票案件：
      九十年一月二十九日，依據臺中縣警察局烏日分局偵查員蘇振昌個人請求核發
      搜索票之報告（非原檢察官個股承辦中之案件，或檢察長指分之案件，聲請核
      發搜索票，分由內勤檢察官處理），即擅自核發搜索票予該司法警察執行，搜
      索票記載之案號為『指揮』，核發後，再批示『送分聲字案』。搜索結果不詳
      ，搜索後，案件迄未報結。
    (二)九十年度聲字第一六九號：
      本案係據霧峰分局偵查員朴旋鳴之偵查報告，內容為霧峰分局於九十年一月十
      二日接獲被害人曾秀美之報案稱其遭前同居人張登祿持制式霰彈長槍恐嚇，並
      霸占其房屋及土地等，該偵查報告未經霧峰分局發文及分局長核章，即直接送
      給甲○○檢察官，未經襄閱主任檢察官及檢察長批示，即擅自核發搜索票，搜
      索票記載之案號為『指揮』，並於核發搜索票後，再補送收文（九十年一月十
      五日）及分案（九十年一月十六日）。因受搜索人不在場，而未執行，但案件
      迄未報結。
    (三)八十九年度他字第三一六六號查有綽號清兄之人涉嫌走私毒品案：
      八十九年七月二十一日，依據臺中市警察局第五分局偵查員宋宗翔及海岸巡防
      署海岸巡防總局中部地區巡防局臺中查緝隊查緝員許良發之報告，就『清兄』
      涉嫌走私安非他命一案，尚未分案，即自行核發通訊監察書（中檢楠穆字第八
      九○五五二號），實施通訊監察，通訊監察書記載聲請機關「臺中市警察局第
      五分局、海岸巡防署中部地區巡防局臺中查緝隊」（本案除了該司法警察其個
      人之報告書外，並無該司法警察機關之函（移）送或報告，且警察分局依通訊
      保障及監察法施行細則第三條規定，並無聲請通訊監察之職權）、（又非原檢
      察官個股承辦中之案件，或檢察長指分之案件，聲請核發通訊監察書，亦分由
      內勤檢察官處理）。核發後，再於八十九年七月二十七日，將其擬具之分案簽
      呈送核閱，簽分他案偵辦（八十九年八月二日分案，八十九年度他字第三一六
      六號）。
      於上述八十九年度他字第三一六六號一案偵查中，又將下列與本案案情完全無
      關，嗣後才發生或發覺之案件，依據司法警察機關之報告或司法警察其個人之
      報告，未依規定另行分案，或交由內勤檢察官處理，即使用挾帶案件之方式，
      使用本案案號，在本案中擅自核發搜索票、通訊監察書等予司法警察執行：
      1.八十九年九月十一日，就臺中市警察局第五分局（八九）中分五刑字第一九
        四○號搜索聲請書，聲請搜索黃惠宇持有安非他命之案件，未依規定另行分
        案，或交由內勤檢察官處理，即使用挾帶案件之方式，用本案案號，自行核
        發搜索票。
      2.八十九年十月十七日就林順豐遭強盜一案，未依規定另行分案，或交由內勤
        檢察官處理，即使用挾帶案件之方式，用本案案號，擅自核發拘票，拘提嫌
        犯廖銘宏。
      3.八十九年十月二十七日，依據內政部警政署刑事警察局偵八隊偵查員李泱輯
        及臺中縣警察局豐原分局偵查員李慶峰之偵查報告，就『阿草』涉嫌走私槍
        械一案，未依規定另行分案，或交由內勤檢察官處理，即使用挾帶案件之方
        式，用本案案號，自行核發通訊監察書。
      4.八十九年十月三十日，依據臺灣臺中地方法院八十八年度訴字第二二九四號
        判決，即擅自核發通訊監察書，實施通訊監察。且查臺灣臺中地方法院八十
        八年度訴字第二二九四號判決，其起訴案件八十八年度偵字第二二三九七號
        係忠股案件，亦非穆股詹檢察官所承辦之案件。
      5.趙仁鴻涉嫌強盜案，八十九年十一月二十三日，依據內政部警政署刑事警察
        局偵三隊偵三組偵查員吳○○之偵查報告，就與臺中市警察局第三分局協同
        偵辦之被害人陳柏宏於八十九年十一月十九日遭強盜一案，未依規定另分案
        ，或交由內勤檢察官處理，即使用挾帶案件之方式，用本案案號，自行核發
        搜索票。
      6.詹淑真涉嫌搶奪案，九十年一月三十日，依據電信警察隊第二中隊電警二刑
        九十字第五○○○六○號搜索票聲請書（附臺中市警察局第一分局民權派出
        所警訊筆錄），就民眾楊達立報案指：於八十九年十月二十日，遭兩名騎機
        車不詳姓名之男子搶奪一案，未依規定分案，或交由內勤檢察官處理，即使
        用挾帶案件之方式，用本案案號，自行核發搜索票。八十九年度他字第三一
        六六號於九十一年四月二十三日報結，該案所挾帶之其他案件，偵查結果，
        均未具報。
    (四)九十年度偵字第一八二四○號林武男、張啟陽偽造貨幣案：
      豐原分局李慶峰偵查員未載日期之偵查報告報稱，該分局奉本署指揮偵辦九十
      年度他字第五三二號塗磺慶偽造國幣案，據通緝犯張志遠於警訊筆錄筆錄中供
      稱，所持之偽幣係向綽號「阿揚」者取得，阿揚為張啟陽，籍設臺中縣豐原市
      ○○路五八巷四七弄三號，請求指揮偵辦，未呈報襄閱主任檢察官及檢察長，
      檢附之錄音譯本未載明監聽之電話號碼及受話之電話號碼，林武男九十年十一
      月二十一日上午五時二十分因急性心臟衰竭死亡，甲○○檢察官於九十年十月
      五日上午十時許在臺中市○○路○段九八巷五○之一號，及九十年十月五日上
      午十時三十分，在臺中市○○路三四二巷二號六樓十二室搜索林武男之住處查
      獲偽造之硬幣等。
    (五)九十年度偵字第八二八三號朱華豐等重利案：
      刑事報告書載明係持甲○○檢察官之搜索票前往臺中市○○街一一二號綽號「
      阿洲」之住處搜索，查有無盜刷信用卡之證物，該搜索票引用九十年度偵字第
      七四一四號案號，但該案號實為黃炳、廖上德等妨害風化之案件，兩案並無關
      聯。
    (六)九十年度偵字第八三五二號蔡瑞龍竊盜案：
      刑事報告書記載該分局報請甲○○檢察官指揮偵辦，但查無他案卷，該分局偵
      查卷亦無任何報告書或經甲○○檢察官批示之文件。
  二收受判決正本，並告訴人（被害人）請求上訴之案件，未於法定上訴期間內送核
    閱及處理，有違『地方法院及其分院檢察署處務規程』第二十八條「檢察官於收
    受裁判正本之送達後，應依次登簿送由主任檢察官核轉檢察長核閱。其依法得聲
    明不服者，並應於法定期間內陳明應否上訴或抗告之理由，經由主任檢察官轉陳
    檢察長核定。」之規定，情形嚴重。對於告訴人（被害人）請求上訴之案件，未
    於法定上訴期間內送核閱及處理，嚴重損害告訴人（被害人）權益，因而引發告
    訴人（被害人）之不服及陳情。
    (一)於九十一年二月間，經臺灣高等法院臺中分院檢察署專案督導檢察官九十年度
      收受裁判書類及送閱情形。穆股甲○○檢察官，其檢查結果如下：九十年度全
      年度收受之判決，只於九十年六月五日送核閱判決書一批，收受判決日期為九
      十年五月八日（六件）、九十年五月九日（四件）、九十年五月二十七日（十
      七件）、九十年五月三十日（二件）；再於九十年六月十五日送核閱判決書一
      批，收受判決日期為九十年六月八日（四件）、九十年六月十一日（一件）、
      九十年六月十三日（九件）；又於九十年七月四日送核閱裁判書一批，收受判
      決日期為九十年六月二十日（五件）、九十年六月二十九日（二件）；於年度
      終了，再於九十一年一月三日送核閱判決書一批，收受判決日期為九十年七月
      十日（一件）、九十年八月三日（十六件）、九十年八月十四日（四件）、九
      十年八月二十日（七件）、九十年八月二十二日（四件）、九十年八月三十一
      日（六件）；於九十一年一月八日再送核閱判決書一批，收受判決日期為九十
      年十一月七日（二件）、九十年十一月十四日（十一件）、九十年十一月二十
      一日（四件）、九十年十一月二十八日（四件）、九十年十二月十四日（八件
      ）、九十年十二月二十八日（十六件）；九十一年一月八日又送核閱判決書一
      批，收受判決日期為九十年七月二十三日（十件）、九十年九月五日（五件）
      、九十年九月十二日（六件）、九十年九月二十一日（四件）、九十年九月二
      十五日（一件）、九十年九月二十六日（一件）、九十年十月五日（三件）、
      九十年十月十五日（七件）、九十年十月十八日（七件）、九十年十月二十四
      日（一件）、九十年十月三十一日（五件）。總計全年收受判決計一六一件，
      未於上訴期間十日內依規定送核閱者共一二一件，占全部收受之判決百分之七
      十五以上。
    (二)本署另於九十一年九、十月間，再次檢查其收受判決及送閱情形，仍未依規定
      於上訴期間內送核閱。計九十一年九月二十日，送核閱判決書一批，收受判決
      日期為九十一年七月三十日（四件）、九十一年九月四日（十三件）；九十一
      年十月八日，送核閱判決書一批，收受判決日期為九十一年九月二十七日（十
      九件），九十一年十月二日（三件），九十一年十月四日（一件）。收受判決
      四十件，其中有三十六件，未依規定於上訴期間內送核閱，占全部收受之判決
      百分之九十。
    (三)九十年度請上字第四三九號：檢察官於九十年十二月七日收受判決正本，告訴
      人（被害人）游樹忠等於檢察官收受判決正本前之九十年十一月十四日，具狀
      請求上訴，檢察官未於上訴期間十日內依規定送核閱及處理，至九十一年四月
      八日，函覆駁回告訴人（被害人）之請求。
    (四)九十年度請上字第四四二號：檢察官於九十年十一月二十三日收受判決正本，
      告訴人（被害人）魏智香於檢察官收受判決正本前之九十年十一月十五日及九
      十年十一月二十一日，具狀請求上訴，檢察官未於上訴期間十日內依規定送核
      閱及處理，嗣告訴人（被害人）於九十一年一月四日，具狀向臺灣高等法院臺
      中分院檢察署陳情（該署九十一年度聲他字第十號），檢察官於九十一年二月
      十八日，函覆駁回告訴人（被害人）之請求。
    (五)九十年度請上字第四八二號：檢察官於九十年十二月二十八日收受判決正本，
      告訴人（被害人）陳淑珠於檢察官收受判決正本前之九十年十二月二十一日，
      具狀請求上訴，檢察官未於上訴期間十日內依規定送核閱及處理，至九十一年
      四月八日，函覆駁回告訴人（被害人）之請求。
  三案件未依規定進行，並致羈押人犯逾期，遭當事人向監察院等機關陳情。
    (一)九十年度偵字第一九八九一號：於九十一年十一月一日，以所犯為重罪，並有
      共犯張文淵及槍枝來源之『阿順』未到案，有串證之虞之理由，聲請將王華都
      、高新創羈押並禁止接見及通信獲准。羈押後，案件均未進行，於二個月羈押
      期間屆滿前，再聲請法院延長羈押，遭法院駁回。法院駁回理由之一為：自羈
      押後，未見檢察官傳訊張文淵等人，實難以張文淵等未到案，而認被告與張文
      淵等間，有何勾串之虞之事實。因法院駁回延長羈押之聲請，而檢察官又未及
      時注意被告之羈押期間，致於九十一年一月二日收受法院駁回裁定時，始將被
      告釋放，已逾期二日，遭當事人向監察院等機關陳情，經監察院函送法務部，
      轉臺灣高等法院檢察署發交本署查處（本署九十一年度他字第三四八號、九十
      一年度他字第五四九號）。
    (二)八十九年度他字第二五一一號：八十九年六月九日分案，八十九年六月十三日
      查戶籍，九十年一月二十九日傳訊？（檢察官進行單雖批示掛號郵寄，但卷內
      查無送達回證，無到庭點名單，亦無訊問筆錄，疑似偽造進行紀錄），之後未
      再進行，九十一年四月十九日改分偵案（九十一年度偵字第八五一七號）報結
      （計二十二個月，無正當理由，案件未進行）。改分偵案後，亦無正當理由，
      迄今未進行。計偵、他案偵查期間，共二十八個月，均未進行。
    (三)八十九年度他字第三二五五號：八十九年八月十日分案，隨即核發通訊監察書
      ，實施通訊監察，九十年一月四日，函詢通訊監察結果，之後未再進行，九十
      一年四月十九日報結（計十五個月，無正當理由，案件未進行）。
    (四)八十九年度他字第三三四一號：八十九年九月一日分案，分案後從未進行，九
      十一年四月十九日報結（計十九個月，無正當理由，案件未進行）。
    (五)九十年度他字第一○三號：九十年一月五日分案後，迄未進行，九十一年四月
      十九日改分偵案（九十一年度偵字第八五一八號）報結（計十五個月，無正當
      理由，案件未進行）。改分偵案後，亦無正當理由，迄今未進行。計偵、他案
      偵查期間，共二十一個月，均未進行。
    (六)九十年度他字第一四八三號：九十年六月二十七日分案，隔天交警查訪，警於
      九十年七月二日回覆查訪情形，之後未再進行（迄今十六個月，無正當理由，
      案件未進行）。
    (七)九十年度他字第一五五五號：九十年七月三日分案後，迄未進行（迄今十五個
      月，無正當理由，案件未進行）。
    (八)九十年度他字第一五六三號：於九十年七月三日分案後，迄未進行（迄今十五
      個月，無正當理由，案件未進行）。
    (九)九十年度他字第一七二一號：九十年七月三十日分案後，迄未進行（迄今十五
      個月，無正當理由，案件未進行）。
    (十)八十九年度賠議字第二號：八十九年八月十六日分案，八十九年八月二十一日
      調卷（調卷結果不詳），之後未再進行（迄今二十六個月，無正當理由，案件
      未進行）。
    (十一)九十年度他字第一二九六號：於九十年六月五日分案，於九十年六月二十七日
      電警查報，警於九十年七月十三日回報，迄今案件未進行（計十五個月，無正
      當理由，案件未進行）。
    (十二)九十年度偵字第一二三六三四號：於九十年七月十七日分案，迄九十一年九月
      三十日，未進行，逕行起訴（計十三個月，無正當理由，案件未進行）。
  四他案、相案、發查案等羈押人犯後，未即時依規定送卷簽分偵案，平均送卷簽分
    偵案之期間，均在羈押人犯後之一個多月，甚有將近二個月之羈押期間者，有違
    臺灣高等法院檢察署所訂『臺灣高等法院檢察署所屬各地方法院及其分院檢察署
    辦理『他』案應行注意事項』第四項第(四)款對於犯罪嫌疑人聲請法院裁定許可羈
    押者，應即改分「偵案」辦理之規定，而未即時改分偵案，並使已行使強制處分
    羈押人犯之案件，無法研考及列管（偵案才有列名之被告可以管考），嚴重影響
    受羈押人犯之權益。
    (一)人犯姚萬宗於九十年二月六日羈押，至九十年三月五日始簽分九十年度偵字第
      四二五二號。
    (二)人犯廖巨彬於九十年二月十五日羈押，至九十年四月九日始簽分九十年度偵字
      第六三一六號。
    (三)人犯邱德輝、彭公賢、吳新枝等於九十年三月十六日羈押，至九十年四月十七
      日始簽分九十年度偵字第六六八三號。
    (四)人犯楊勇男、洪珠美等於九十年四月十二日羈押，至九十年五月三日始簽分九
      十年度偵字第七八一七號。
    (五)九十年四月二十日羈押人犯吳景源、吳家佑、蔣文富、陳瑞桐、李明富等人，
      同案九十年四月二十二日又羈押人犯唐自立，同案九十年五月十一日再羈押人
      犯吳心，但全案至九十年六月一日始簽分九十年度偵字第九四六五號。
丙、被付懲戒人申辯理由書載稱：
  壹、本件法務部移送之申辯人違法失職事實共計四項，分別為(一)自行開設窗口，依
      據司法警察機關或司法警察其個人之報告（非司法警察機關之函（移）送或報
      告），未依規定分案，或使用挾帶案件之方式（一案挾帶多案），或引用無關
      聯案件之案號，擅自核發搜索票、通訊監察書等予司法警察執行。有違法院組
      織法關於檢察長之指揮監督命令，違反『地方法院及其分院檢察署處務規程』
      第三條檢察長核定事務分配之職權、第六條值勤檢察官之職權及第二十四條有
      關檢察官配受案件之規定，並致機關內部完全無法研考並控管案件，情形嚴重
      。(二)收受判決正本，並告訴人（被害人）請求上訴之案件，未於法定上訴期間
      內送核閱及處理，有違『地方法院及其分院檢察署處務規程』第二十八條「檢
      察官於收受裁判正本之送達後，應依次登簿送由主任檢察官核轉檢察長核閱。
      其依法得聲明不服者，並應於法定期間內陳明應否上訴或抗告之理由，經由主
      任檢察官轉陳檢察長核定。」之規定，情形嚴重。對於告訴人（被害人）請求
      上訴之案件，未於法定上訴期間內送核閱及處理，嚴重損害告訴人（被害人）
      權益，因而引發告訴人（被害人）之不服及陳情。(三)案件未依規定進行，並致
      羈押人犯逾期，遭當事人向監察院等機關陳情。(四)他案、相案、發查案等羈押
      人犯後，未即時依規定送卷簽分偵案，平均送卷簽分偵案之期間，均在羈押人
      犯後之一個多月，甚有將近二個月之羈押期間者，有違臺灣高等法院檢察署所
      訂『臺灣高等法院檢察署所屬各地方法院及其分院檢察署辦理『他』案應行注
      意事項』第四項第(四)款對於犯罪嫌疑人聲請法院裁定許可羈押者，應即改分「
      偵案」辦理之規定，而未即時改分偵案，並使已行使強制處分羈押人犯之案件
      ，無法研考及列管（偵案才有列名之被告，可以管考），嚴重影響受羈押人犯
      之權益。
    貳、移送事實一部分：
      一按檢察官因告訴、告發、自首或其他情事知有犯罪嫌疑者，應即開始偵查。
        前項偵查，檢察官得限期命檢察事務官、第二百三十條之司法警察官或第二
        百三十一條之司法警察調查犯罪情形及蒐集證據，並提出報告。必要時，得
        將相關卷證一併發交，刑事訴訟法第二百八十八條第一項、第二項定有明文
        。簡言之，檢察官於發現犯罪嫌疑時即應開始偵查，並不以另須具備何行政
        程序（例如分案）為前提要件（參見黃東熊著「刑事訴訟法論」第四章第二
        節；土本武司著，董璠興、宋英輝譯「日本刑事訴訟法要義」第三章第五節
        ），司法警察之報告，當然可成為「知有犯罪嫌疑」事由。又法務部訂頒之
        「檢察機關辦理刑事訴訟案件應行注意事項」第五十四項規定：『檢察官依
        檢察官與司法警察機關執行職務聯繫辦法規定將傳票、拘票、搜索票、或其
        他文件交付司法警察執行時，應記載法定記載事項，不得交付空白之傳票、
        拘票、搜索票或其他文件。』是在刑事訴訟法九十年一月十二日修正及同年
        七月一日施行前，檢察官依據刑事訴訟法之規定，本有搜索權，且依據法務
        部頒訂之「檢察機關辦理刑事訴訟案件應行注意事項」第五十四項關於搜索
        之規定，亦未附加任何限制條件，檢察官依據司法警察之報告核發搜索票，
        自無違反上開法律及行政命令可言。法務部移送申辯人違法失職事實一指稱
        申辯人自行開設窗口，核發通訊監察書及搜索票，係違反法院組織法於檢察
        長之指揮監督命令，並違反『地方法院及其分院檢察署處務規程』第三條檢
        察長核定事務分配之職權、第六條值勤檢察官之職權及第二十四條有關檢察
        官配受案件之規定，並致機關內部完全無法研考並控管案件，情形嚴重云云
        。惟查：
        (一)申辯人就法務部移送違失之具體案件，從未有檢察長對上開案件為指揮或
          監督而發布任何命令，移送機關竟認申辯人有違反檢察長之指揮監督命令
          ，顯有誤會。
        (二)申辯人就移送事實所述之九十年度聲字第二六六號、九十年度聲字第一六
          九號二案件，均同時批示送分案，並均經檢察長核准後分案，並無規避行
          政監督之情形，有經申辯人批示之偵查報告足證（證壹之一）。既已分案
          ，即無無法管考之情況。況本署關於核發通訊監察書，須呈送主任檢察官
          、襄閱主任檢察官、檢察長核示，並非申辯人一人所能核發，而移送事實
          所述之八十九年度他字第三一六六號一案，偵辦過程中擬核發之通訊監察
          書均呈送主任檢察官、襄閱主任檢察官、檢察長核閱，渠等對所核發之通
          訊監察書均未表示意見，豈有事後反認為無法管考之理？
        (三)移送機關認為申辯人違反『地方法院及其分院檢察署處務規程』第三條檢
          察長核定事務分配之職權、第六條值勤檢察官之職權及第二十四條有關檢
          察官配受案件之規定云云，然查：『地方法院及其分院檢察署處務規程』
          第三條係規定：『檢察署應於每年年度終了前舉行年終會議，檢討業務得
          失，並擬定次一年度之下列事項，經檢察長核定行之：一檢察官、檢察事
          務官事務分配。二檢察官分案符號。三檢察官代理次序。四各組檢察官、
          檢察事務官之配置。年終會議後，遇有人員變動或其他事由時，前項各款
          事項，由檢察長決定之。』內容係在規定年終會議決議事務分配之方式，
          與檢察官得否核發搜索票無關；第六條係規定：『值勤檢察官除檢察長別
          有決定外，應處理左列事項：一以言詞告訴、告發或自首之案件。二司法
          警察機關將人犯隨案移送之案件。三因拘提或通緝到場之案件。四依刑事
          訴訟法第九十二條送交現行犯之案件。五應急速搜索、扣押及勘驗之案件
          。六其他應即時辦理之事項。」；第二十四條係規定：「檢察官配受案件
          ，按收案順序輪分或抽籤定之，案件性質須有特別知識或經驗者，由專股
          檢察官以輪分或抽籤為之。但檢察長於必要時，得親自辦理或指定檢察官
          辦理。指分案件及相關之分案標準，由各檢察署定之。檢察官已配受之案
          件，因故不能或不宜辦理者，由檢察長核定分配與次一符號之檢察官或改
          分其他檢察官辦理。主任檢察官認為檢察官配受之案件因故不能或不宜辦
          理者，得報請檢察長指定檢察官辦理。第一項、第三項及前項情形，檢察
          長之指定應以書面附理由為之，並附於卷內或另卷保存。檢察官依第三項
          至第五項規定，將案件移出或移入者，應補分或減分相同數額之新收案件
          。』，內容係規定執勤檢察官應辦事項及檢察官受配分案之方式，均未排
          除其他非執勤檢察官依據刑事訴訟法規定主動偵辦案件之權限。本件移送
          機關移送事實一所舉之案件，申辯人均依規定送請分案獲准或呈送上級長
          官核閱後核發，絕無移送事實所述無法管考之情形。
        (四)況移送意旨所指申辯人違反之『地方法院及其分院檢察署處務規程』，依
          據行政法之觀念，係屬「組織法」之性質，並非「行為法」之範疇，且上
          開『地方法院及其分院檢察署處務規程』之規定，均無處罰之明文規定，
          能否引用上開「組織法」性質之規定，作為處罰公務員「失職行為」之法
          律上依據，於行政法之法理上已不能無疑。縱退萬步言之，認為上開「組
          織法」性質之規定，得作為處罰公務員「失職行為」之依據，亦因欠缺處
          罰之明文規定，亦與「罰刑法定」原則不符。
      二再就移送事實一所舉案件為說明如下：
        (一)九十年度聲字第一六九號請發搜索票案件：
          本件因被害人檢舉遭同居男友持槍枝恐嚇，且被害人亦具名製作筆錄，承
          辦警員依據上開具名檢舉筆錄聲請核發搜索票，為查緝槍枝，情況急迫，
          申辯人准予先行核發，並同時送請分案及補送收文，檢察長核閱後同意分
          九十年度聲字第一六九號案，嗣因被搜索處所無人在家，而未實施搜索，
          並檢還核發之搜索票（參見證壹之二）。
        (二)九十年度聲字第二六六號請發搜索票案件：
          本件因檢舉人張○具名製作筆錄檢舉紀華煌持有槍枝，承辦警員依據上開
          具名檢舉聲請核發搜索票，為查緝槍枝，情況急迫，由申辯人准予先行核
          發，並同時送請分案及補送收文。嗣經搜索結果，查獲改造四五手槍一支
          、改造子彈四顆、長刀一把，承辦之臺中縣警察局烏日分局並移送被告紀
          志良持有槍枝一案，分由本署九十年度偵字第八一四四號偵辦（參見證壹
          之三）。
        (三)八十九年度他字第三一六六號查有綽號清兄之人涉嫌走私毒品案：
          本案係臺中市警察局第五分局彙報有綽號「清兄」之人與黃金城結合走私
          毒品，期間確有查獲黃金城販毒一案（參見證壹之四），惟走私部分僅查
          獲王煥昭走私大陸製大理石產品，其中：
          1.八十九年九月十一日有關黃國恩檢舉黃惠宇販毒部分，為臺中市警察局
            第五分局為追查「清兄」之人，積極佈線追查，發現臺中市調查站查獲
            之毒販黃雲林駕駛ＢＭＷ汽車，向黃雲林之兄黃國恩詢問，黃國恩始陳
            稱確曾在車內尋獲黃雲林所有之安非他命八公斤，為免安非他命遭黃雲
            林之妹湮滅，故報請核發搜索票（請參見證壹之五臺中市警察局第五分
            局製作之黃國恩筆錄），惟申辯人認尚無販賣之對象，故未允發搜索票
            （參見證壹之五搜索票聲請書）。然此部分資料當時尚認黃雲林是否為
            「清兄」有待追查（參見證壹之五承辦人海巡署臺中查緝隊查緝員許良
            發八十九年十月四日偵查報告），故予附卷，移送機關竟認與原來案情
            無關，顯有誤會。
          2.八十九年十月十七日臺中市警察局就林順豐（非移送書所載之林煩豐）
            遭強盜一案，聲請核發拘票拘提涉嫌之廖銘宏，因該案係當時社會矚目
            之臺中市市長公館樓下住戶遭犯嫌侵入持槍挾持屋主林順豐之女，強迫
            屋主說出提款卡密碼強盜得逞案件，為當時臺中市治安惡化之指標性案
            件，臺中市警察局於取得被害人指證廖銘宏之筆錄後，緊急聲請核發拘
            票而予以核發。核發拘票亦按規定送請主任檢察官、襄閱主任檢察官、
            檢察長核閱。
          3.八十九年十月二十七日依據內政部警政署刑事警察局偵八隊及豐原分局
            偵查報告核發通訊監察書部分，係因本案監聽「清兄」之人，發現實際
            走私集團由李玉好幕後操縱，進一步監聽走私集團李玉好等人之電話（
            即嗣後查獲王煥昭走私案之案件來源），因當時（八十九年十月間）本
            案原承辦人臺中市警察局第五分局偵查員宋宗翔將調離原單位，海巡署
            查緝員許良發即將調職新竹靖廬，故重新改組偵查團隊，將海巡署臺中
            查緝隊與豐原分局、刑事警察局偵八隊結合繼續偵辦，豐原分局並彙報
            有綽號「阿草」之人透過李玉好走私管道走私槍枝，故通訊監察書均交
            由臺中查緝隊或偵八隊執行。本案雖未能查獲「清兄」走私毒品，惟仍
            查獲王煥昭走私市價上千萬元之大陸製大理石成品一案（見壹之六簽呈
            ）。
          4.核發通訊監察書交刑事警察局偵三隊三組執行之二線電話（趙俊宇），
            亦係當時指揮刑事警察局偵三隊追查毒品案件所核發，核發過程均經呈
            送主任檢察官、襄閱主任檢察官、檢察長核閱。
          5.刑事警察局偵三隊彙報趙仁鴻強盜一案，並未核發搜索票，此可參見刑
            事警察局偵三隊八十九年十一月二十三日偵查報告上申辯人並未批示准
            予核發，而於整卷時誤為附入卷內。
          6.電信警察二中隊報請指揮偵辦詹淑真搶奪一案，並未核發搜索票，該案
            因認無搜索之必要（被害人並未指證詹淑真，僅因遭搶之行動電話嗣後
            使用之行動電話門號為詹淑真所租用），故未核發搜索票（參見搜索票
            聲請書上並無申辯人批示），當時指示電信警察二中隊再予蒐證追查，
            事後電信警察第二中隊未回報追查結果，而於整卷時誤附於本案卷內。
        (四)九十年度偵字第一八二四○號林武男、張啟陽偽造貨幣一案：
          本案申辯人並未核發通訊監察書，卷內之錄音帶譯文係被付懲戒人率隊搜
          索被告林武男偽造硬幣工廠時，扣得被告林武男自行將其與被告張啟陽通
          話內容錄音之錄音帶一捲，由豐原分局就扣得之錄音帶製作譯文而成，此
          有被告林武男警訊筆錄及搜索扣押證明筆錄、扣押物保管清單等足證（參
          見證壹之七），移送機關未詳查事實，竟指上開譯文來路不明，顯與事實
          不符。本案係因申辯人另行偵辦塗磺慶等人違反毒品危害防制條例、偽造
          貨幣等案（九十年度他字第五三二號），經查獲之張志遠指證（參見證壹
          之七）本案被告張啟陽有偽造貨幣之犯行，並指證張啟陽工廠所在地後，
          由申辯人親率刑事警察局偵二隊及豐原分局刑事組警員於九十年十月五日
          實施逕行搜索而查獲本案，當場查扣大量之偽造新版五十元硬幣及偽造機
          具十九台（參見證壹之七起訴書）。當時正值偽鈔、偽幣橫行，社會輿論
          一片撻伐之聲，申辯人適時偵破本案，承辦之員警均受記功以上之獎勵，
          並經財政部核發刑事警察局及豐原分局鉅額查緝獎金，承辦之刑事警察局
          偵二隊偵查員古瑞麟並經刑事警察局提報為九十年度模範警察候選人。被
          告林武男解送地檢署經本署檢察官訊問後，另因案通緝發監執行（參見證
          壹之七點名單），於發監執行期間之九十年十一月二十一日不幸死亡，與
          申辯人偵辦本案無關。林武男嗣後雖於臺中監獄執行中因病死亡，仍無礙
          於本案之訴追。
        (五)九十年度偵字第八二八三號朱華豐等人重利一案：
          本案搜索票引用之九十年度偵字第七四一四號案，係申辯人指揮臺中市警
          察局第三分局、第五分局查獲黃炳、廖上德經營色情應召站，妨害風化犯
          行，並扣得有黃炳等人使用信用卡簽帳單供男客刷卡消費（參見證壹之八
          起訴書）。而進一步指示臺中市警察局第三分局繼續追查簽帳單之來源，
          經臺中市警察局第三分局小隊長沈德涼追查結果，有綽號「阿州」之人涉
          嫌，進而核發搜索票而查獲朱華豐等人，搜索票引用九十年度偵字第七四
          一四號案號，應無不當。
        (六)九十年度偵字第八三五二號蔡瑞龍竊盜案：
          該案並非申辯人指揮偵辦之案件，而係申辯人於偵辦九十年度偵字第五二
          二○號臺中市警察局第三分局移送馮曉強涉嫌盜刷信用卡、贓物一案時，
          命承辦之臺中市警察局第三分局追查盜刷信用卡上手嫌犯，據第三分局承
          辦警員查報而核發搜索臺中市○○路○段七一巷六五弄三六號十一樓翁英
          豪住所（參見證壹之九本案搜索票及馮曉強起訴書），搜索結果雖未查獲
          翁英豪涉嫌盜刷信用卡事證，惟當場查獲通緝犯蔡瑞龍持有贓車及失竊車
          牌及施用毒品證物，進而查獲蔡瑞龍確有竊取被害人劉憶珍信用卡及盜刷
          信用卡預借現金犯行（參見證壹之九蔡瑞龍起訴書）。臺中市警察局第三
          分局移送書上記載由申辯人『指揮偵辦』，無非係認該案件之破獲，係因
          申辯人核發之搜索票命該分局執行搜索而查獲。申辯人積極追查盜刷信用
          卡集團，雖未能查獲盜刷集團上手，惟亦另行破獲蔡瑞龍竊盜、盜刷信用
          卡、施用毒品等犯行，縱認申辯人積極偵辦案件無功，亦難指為有過。檢
          察官本應積極主動追查犯罪，如認檢察官不能主動核發搜索票追查盜刷信
          用卡集團上手，須由警察機關追查後逐一報請指揮，而由檢察長逐案指定
          檢察官偵辦，再核發搜索票搜索，有關偽造、盜刷信用卡集團之案件之偵
          案，勢必無法整合，而查獲幕後主持之犯罪人。移送意旨指摘申辯人係「
          自設窗口」，顯與事實不符，且完全抹滅申辯人主動積極追查偽造信用卡
          集團之用心，申辯人自難甘服。
      三申辯人承辦上揭案件，無不盡心盡力，就一切可能之線索全力偵辦，不到最
        後決不輕言放棄，其中偵辦八十九年度他字第三一六六號一案，因承辦人調
        職、可疑之主嫌遭市調站查獲等因素，或有偵辦團隊變遷、偵查重點改變之
        情況，惟追查之主線李玉好走私集團仍持續掌握，雖有訂卷失誤之情形，係
        因於交書記官整卷時未仔細整理之故，核發通訊監察書之相關罪名均符合通
        訊監察保障法之規定。至九十年度聲字第一六九號請發搜索票案件及九十年
        度聲字第二六六號請發搜索票案件，亦係基於相同之理由核發，並均同時批
        示送分聲字案，並無規避行政監督之情形，此觀申辯人將相關資料均附於卷
        內供上級查考可知。
    參、移送事實二部分：
      一按刑事訴訟法第三百四十四條第一項規定：『當事人對於下級法院之判決有
        不服者，得上訴於上級法院，如自訴人於辯論終結後喪失行為能力或死亡者
        ，得由第三百十九條第一項所列得為提起自訴之人上訴。』，此所謂當事人
        ，指檢察官、被告而言，是檢察官收受判決後，自有決定是否上訴之權限。
        如認原判決違法不當應予上訴，自當於上訴期限內提起上訴，如認為原判決
        並無違法或不當，自不受告訴人、被害人意見之拘束。雖同條第二項規定：
        『告訴人或被害人於下級法院之判決有不服者，亦得具備理由，請求檢察官
        上訴，除顯無理由者外，檢察官不得拒絕。』，亦非一經告訴人或被害人之
        請求，檢察官即有提起上訴之義務，仍須經檢察官審核有無上訴之理由，始
        決定是否提起上訴。而告訴人或被害人之上訴請求，基於避免濫行上訴造成
        二審法院之負擔，自應予以審核，以免濫行上訴，浪費司法資源。又關於檢
        察官收受判決，法務部八十七年十二月二十二日修正發布之『檢察機關辦理
        刑事訴訟案件應行注意事項』第九十一項規定：『檢察官應於裁判正本送至
        其辦公處所後，即時收受送達，不得無故擱置，致延誤裁判確定之時間。收
        受裁判正本後，無論為公訴或自訴判決，應立就原判決認定事實有無錯誤、
        適用法則是否恰當，以及訴訟程序有無瑕疵、量刑標準及緩刑宣告是否適當
        ，分別審查，以決定應否提起上訴，不得任意擱置，致遲誤上訴期間。如認
        原判決量刑失當或漏未宣告保安處分或緩刑者，應即提起上訴或為被告之利
        益聲明上訴。其上訴書，提起第三審上訴者，必須敘述理由。上訴第二審者
        ，雖無必敘述理由之規定，但為明瞭上訴範圍及要旨計，總以敘述理由為是
        。』，並無收受判決後須於幾日內送閱之限制。質言之，收受判決後是否上
        訴之決定，係依據刑事訴訟法規定，發生訴訟法上效力之一「訴訟行為」，
        並非一般行政事務，可否以行政規則予以限制，法理上容有爭議。再就收受
        判決是否送閱一點，自八十三年申辯人任職檢察官起迄九十年十月九日以前
        ，均未列為檢察官業務檢查之項目，此有法務部九十年十月九日（九○）法
        檢決字第○○四一九○號函可證。且有關收受判決未送閱一點，依據法務部
        訂頒之『法務部所屬檢察機關人員獎懲標準表』，亦無處罰之規定。法務部
        移送申辯人違法失職事實二指稱申辯人「收受判決正本，並告訴人（被害人
        ）請求上訴之案件，未於法定上訴期間內送核閱及處理，有違『地方法院及
        其分院檢察署處務規程』第二十八條『檢察官於收受裁判正本之送達後，應
        依次登簿送由主任檢察官核轉檢察長核閱。其依法得聲明不服者，並應於法
        定期間內陳明應否上訴或抗告之理由，經由主任檢察官轉陳檢察長核定。』
        之規定，情形嚴重。對於於告訴人（被害人）請求上訴之案件，未於法定上
        訴期間內送核閱及處理，嚴重損害告訴人（被害人）權益，因而引發告訴人
        （被害人）之不服及陳情。」云云，惟查：
        (一)被付懲戒人於九十年間固有收受判決書未於收受後十日內送核閱之情形，
          惟並非未依刑事訴訟法及『檢察機關辦理刑事訴訟案件應行注意事項』第
          九十一項規定審核判決書應否上訴。此觀被付懲戒人於九十年間計提起上
          訴十二件（證貳之一），足見被付懲戒人確有審查判決書應否上訴。
        (二)被付懲戒人雖有於告訴人請求上訴予以拒絕之情形，然均係詳予審查後，
          認定告訴人請求上訴顯無理由而予以拒絕，並均函覆聲請人，且於函覆時
          均於說明中詳列認定告訴人請求上訴係顯無理由之理由（見證貳之一）。
          況刑事訴訟法或『檢察機關辦理刑事訴訟應行注意事項』，甚至移送機關
          引用之『地方法院及其分院檢察署處務規程』中，均無檢察官對於告訴人
          請求上訴予以拒絕者，須於幾日內函覆告訴人之規定。
      二再就移送事實二所舉案件為具體說明如下：
        (一)九十年度請上字第四三九號游樹忠請求上訴一案：
          本案告訴人游樹忠告訴胡昆宗從八十九年三月十日起，與案外人劉鳳珍以
          每月新臺幣（下同）二萬八千元之價格，向游樹忠承租臺中縣太平市○○
          路四九八號之五房屋開設大麗園卡拉ＯＫ。自八十九年九月份起，胡昆宗
          等人未支付房租，經游樹忠向臺灣臺中地方法院民事執行處聲請強制執行
          ，於九十年二月二十一日拍賣屋內之動產部分，由蔡瑞麟以八萬元標得屋
          內動產冷氣空調、冷凍櫃、冰箱各乙台，除冰箱外，另二項標得物因體積
          龐大置於現場。詎胡昆宗竟意圖為自己不法之所有並基於概括之犯意，在
          同年三月十日下午一時三十分許，至上址大麗園卡拉ＯＫ，破壞該屋之後
          門鎖後，進入屋內竊取由蔡瑞麟所管領之冷凍櫃，游樹忠得知此事並向坪
          林派出所報案，且請鎖匠重新修繕汰換門鎖；胡昆宗復於同年三月十二日
          中午僱請車牌號碼ＱＩ－一三四二號小客車，再度破壞門鎖侵入竊取由蔡
          瑞麟所管領冷氣空調機組，並拆除損壞屋內天花板、日光燈多處。經申辯
          人提起公訴後，臺灣臺中地方法院判處被告胡昆宗竊盜部分有期徒刑十月
          ，毀損部分拘役三十日，並諭知緩刑三年（參見證貳之四）。告訴人以（
          一）原判決認定事實有誤，被告胡昆宗並非與案外人劉鳳珍共同承租告訴
          人之廠房，而係案外人劉鳳珍承租契約之連帶保證人，且被告胡昆宗竊取
          之物品，事後並未返還告訴人，僅係拋棄於外致日曬雨淋而已毀損，復未
          賠償分文。（二）被告所為造成告訴人重大損失，事後未予賠償，應無緩
          刑之原因，原判決僅判處竊盜部分有期徒刑十月，毀損部分拘役三十日，
          並均予緩刑，顯有寬縱為由請求上訴。申辯人認（一）被告胡昆宗究係共
          同承租人抑連帶保證人，對其竊盜、毀損犯罪之成立無涉，告訴人舉此請
          求上訴，殊難認為有理由。（二）原判決認定被告胡昆宗連續竊盜，處有
          期徒刑十月，又毀損部分判處拘役三十日，量刑堪稱允當，且被告胡昆宗
          未曾受有期徒刑之宣告，依刑法第七十四條第一款規定，符合緩刑之條件
          ，告訴人認原判決量刑過輕且被告不具緩刑條件請求上訴，自無理由。（
          三）至告訴人所舉被告未賠償告訴人損失一點，應另由告訴人依民事訴訟
          程序請求賠償，當無以提起刑事上訴之手段督促被告賠償之理，而認告訴
          人游樹忠聲請提起上訴，顯無理由，依刑事訴訟法第三百四十四條第二項
          規定予以拒絕（參見證貳之二）。
        (二)九十年度請上字第四四二號告訴人魏智香請求上訴一案：
          本件告訴人魏智香告訴意旨略以：被告劉良夫為臺中市「祐泰營造股份有
          限公司」（下稱祐泰公司）之負責人；被告曾達聰為該公司經理，告訴人
          於民國八十七年十月十七日與被告二人經營之祐泰公司簽訂工程承攬契約
          ，將告訴人所有坐落臺中市○○區○○段三二五地號土地之建築工程委由
          祐泰公司興建，嗣於八十八年間興建至一樓樓版完成，告訴人已支付四百
          萬元，竟發現被告等未按圖施工，計有：（一）已施作之地下室部分混凝
          土強度不足，排水管線未按圖施作。（二）一樓樓版部分混凝土強度不足
          ，排水管線及預留之排水管路有五處數量減少，排水管減少共達九支之多
          ，且（三）祐泰公司為丙級營造廠商，依規定只能承攬二千二百五十萬元
          以下之工程，不得承攬本件工程。（四）二樓樓版尚未完成，竟向臺中市
          政府工務局謊報已完工，因認被告二人均意圖為自己不法之所有，未按圖
          施工，仍蒙蔽告訴人付款，涉有刑法第三百三十九條第一項之詐欺取財罪
          嫌。偵查中復追加告訴劉良夫、曾達聰、張錦河三人均明知上開工程僅完
          工至一樓樓版，二樓配筋尚未完成，竟基於犯意之聯絡，於八十八年三月
          間，在渠等業務上製作之「建築工程勘驗報告書」上填載該工程已完工至
          二樓樓版之不實事項，足生損害於魏智香。張錦河、曾達聰二人復於業務
          上製作之「臺中市申報施工勘驗營造廠技師＼監造建築師簽證負責表」上
          之申請施工勘驗項目欄登載二樓樓版，並勾選勘驗簽證負責項目欄之「配
          筋勘驗」項目，表示二樓樓版之配筋已完成，足生損害於魏智香，而於同
          年三月十七日提出於臺中市政府工務局申報勘驗，使承辦之臺中市政府工
          務局公務員依其申請，而將上開工程之二樓樓版配筋完成並經監造建築師
          勘驗完畢之不實事項，登載於職務上製作之「臺中市政府工務局勘驗紀錄
          表」上，足生損害於魏智香及建築管理機關對施工勘驗管理之正確性。詐
          欺罪部分經申辯人為不起訴處分，告訴人聲請再議由本署另案偵辦。使公
          務員登載不實部分經申辯人提起公訴，臺灣臺中地方法院以（一）被告曾
          達聰辯述：八十八年三月間已經興建至二樓樓版的板模已經完成，二樓樓
          地板的配筋雖尚未完成，但只要二個工作天即可完成樓地板的鋼筋，因為
          告訴人魏智香在三月五日要求全面停工，以致於無法如期完成，當初為避
          免工程進度受行政上申報勘驗程序之延宕而落後，所以習慣上均事先填妥
          「工程勘驗報告書」及「臺中市申報施工勘驗營造廠技師＼監造建築師簽
          證負責表」後，委由專門跑照人員處理，後來工程發生糾紛停工，疏未通
          知跑照人員，以致跑照人員將資料送至市政府，此純係行政作業上之疏失
          ，且在上開文書填載不實事項予以申報，對伊並無任何利益之情節，與證
          人即負責本件工程跑照之陳貽焜證述之情節相符，因認被告等人並非「明
          知為不實之事項」而予以填載於業務上製作之文書。（二）依據建築法第
          五十六條及臺灣省建築管理規則第二十八條第一項第三款規定，有關配筋
          勘驗係建築工程必須勘驗部分，依建築法之規定，主管機關即臺中市政府
          得隨時派員勘驗，應認臺中市政府對之有實質審查權，而刑法第二百十四
          條之使公務員登載不實罪，依據最高法院七十三年度台上字第一七一○號
          判例之見解，認為該罪所規範之對象，須一經他人之聲明或申報，公務員
          即有登載之義務，並依其所為之聲明或申報予以登載，而屬不實之事項者
          ，始足構成。本件被告等所提出之「工程勘驗報告書」及「臺中市申報施
          工勘驗營造廠技師＼監造建築師簽證負責表」，依據建築法之規定，主管
          機關臺中市政府既得隨時勘驗，即非屬一經被告等申報，臺中市政府承辦
          之公務員即有依其申報為登載之義務，因認被告等雖提出上開文書與臺中
          市政府公務員為登載，亦不構成刑法第二百十四條之罪，而判決被告等無
          罪。告訴人魏智香請求上訴，其理由為：
          1.建築工程中必須勘驗部分，應由直轄市、縣（市）（局）主管建築機關
            於核定建築計畫時，指定由承造人會同監造人按時申報後，方得繼續施
            工，主管建築機關得隨時勘驗之。前項建築工程必須勘驗部分及勘驗紀
            錄保存年限，於建築管理規則中定之，建築法第五十六條定有明文。
          2.營造業應設置專任工程人員，負承攬工程之施工責任。營造業之管理規
            則，由內政部定之，建築法第十五條定有明文。
          3.依內政部台（八七）內營字第八七七二○一一號函、營造業管理規則第
            十九條規定：營造業之專任工程人員，負承攬工程之施工責任，並應於
            開工、竣工報告單及申請查驗單上簽名蓋章。
          4.依技師法第十二條規定：為提高工程品質或維護公共衛生安全，得擇定
            科別或工程總類實施技師簽證。簽證規則，由中央主管機關會同中央目
            的事業主管機關擬訂，報請行政院核定後實施。
          5.依內政部台（八四）內營字第八四七二一八六號令發布，以及依經濟部
            （八四）工字第八四○○○三一號令等規定，建築物結構與設備專業工
            程技師簽證規則第十條規定：依本規則辦理之建築物結構與設備專業工
            程，其施工必須勘驗部分，應由各專業技師簽章，並依建築法令由承造
            人會同監造人按時申報，始得繼續施工或報請竣工查驗。
          6.綜上法律規定，均明文規定由承造人會同監造人按時申報，方得繼續施
            工。政府訂定建築法相關法律，為管理營造業施工工程品質，保障民眾
            生命財產安全及生活環境品質，被告等既然偽造一、二樓配筋合乎法令
            規定，又偽造申報日期，更以偽造之文書讓公務員登載於公文書上，犯
            罪證據明確。
          7.據原審判決書上詳述：「被告等事先將明知不實之事項登載於其業務上
            作成之文書，存放於跑照人員，並且未通知跑照人員將不實之二樓樓版
            配筋完成之簽證負責表暫緩送驗，致使跑照人員將被告等明知不實之事
            項作成之文書送公務機關，使公務員登載於職務上所掌之公文」。以上
            被告等明知不實之事項而登載於其業務上作成之文書，其犯刑法第二百
            十五條罪證明確，並且使公務員登載於公文書上，經告訴人於偵字第八
            ○六九號舉發後，才行文公務機關要求更正，以求掩飾犯行，意圖湮滅
            罪證。貴院判決：足認本件係因告訴人因工程缺失與祐泰公司發生爭議
            ，致工程進度延宕所生之疏失，判決被告等就此所為之辯解應可採信。
            此等判決，不就等於鼓勵被告等可以違背法律規定，可以不依法按核准
            圖說施工，也可以不依法按時申報，可以不勘驗後，方得繼續施工，允
            許被告等可以故意將不實之事項登載於其業務上作成之文書，供公務員
            登載於公文書上，只要犯罪事證敗露後，再行文補正，即可因疏忽來不
            及通知跑照人員暫緩呈送，而得以無罪開釋。再之，被告等明知不實之
            事項而登載於其業務上作成之文書，不是故意難道會是詭異？判決牴觸
            法律，令人不服。
          8.被告等以登載不實之文書供臺中市政府工務局公務員登載於職務上所掌
            之勘驗紀錄表，罪證明確，告訴人於偵字第八○六九號，以及八十九年
            度訴字第一八八○號偽造文書八十九年十一月十八日告訴人之訴狀內均
            有上呈供查。貴院判決告訴人等以偽造之杜賣證書提出於法院，實令人
            困惑不解？敬請貴院查明真相。貴院並引用最高法院七十三年度台上字
            第一七一○號判例資為參照，實令人不知所云。
          9.依建築法第五十六條及第五十八條均訂有明文：「主管建築機關，得隨
            時勘驗之」。被告等之施工勘驗簽證表既不按時申報（偽造日期），也
            未按實登載（偽造配筋合乎法令規定完成），如此，如何依法讓主管機
            關得隨時勘驗，方得繼續施工？再之，施工勘驗簽證負責表上均有明文
            條文「上述申報項目確無違反法令，特此簽證並依法負其責任」。足見
            被告等偽造登載不實之文件簽證時，已充分明白其應負責之法律責任。
            貴院判決臺中市政府工務局有實質審查權，判決被告等偽造文書等罪不
            犯法，判決依法無據，無視被告等各項不法之事證，損害告訴人權益，
            進而傷害民眾對政府以及司法人員之信心，助長社會亂象。
          申辯人認為（一）本件告訴人引據之建築法相關規定，固賦予被告等人勘
          驗、簽證等義務，然刑法有關業務上登載不實罪，須行為人主觀上係「明
          知」為不實之事項，而予以填載於業務上製作之文書始能構成，此觀刑法
          第二百十五條法條規定自明，而違反建築法第五十六條未為勘驗而繼續施
          工者，依建築法第八十七條規定，對起造人、承造人或監造人有科處罰鍰
          及勒令補辦手續，必要時得勒令停工之行政處罰，並非謂一旦違反建築法
          第五十六條規定，即構成刑法第二百十五條之業務上登載不實罪，本件既
          無法證明被告等主觀上係「明知」二樓樓版未完成後，始行填載上開文件
          ，自難逕以刑法第二百十五條之罪相繩。告訴人引據建築法、技師法、建
          築物結構與設備專業工程技師簽證規則及內政部等函文，均無法排除刑法
          第二百十五條有關「明知」要件之適用，據之聲請提起上訴，顯無理由。
          （二）原判決於引用判例時所述之「上訴人等以偽造之杜賣契約提出法院
          ：：：」係原判例之文句，旨在說明並非所有將不實事項提供公務員登載
          之行為均構成刑法第二百十四條規定之使公務員登載不實罪，而僅有公務
          員對申報事項無實質審查權，有依據行為人之申報為登載之義務之情形下
          ，始成立使公務員登載不實罪，告訴人仍以被告等將不實之「工程勘驗報
          告書」及「臺中市申報施工勘驗營造廠技師＼監造建築師簽證負責表」交
          與臺中市政府公務員登載，即構成使公務員登載不實罪，未充分了解原判
          決所引用之上開最高法院判例真意，聲請提起上訴，亦顯無理由。（三）
          本件告訴人主張建物未按圖施工，關於是否按圖施工等契約爭議，自應另
          行提起民事訴訟解決，原判決經核尚無違誤，告訴人聲請提起上訴，顯無
          理由，而依刑事訴訟法第三百四十四條第二項規定應予拒絕（證貳之三）
          。
        (三)九十年度請上字第四八二號陳淑珠請求上訴一案：
          本案告訴人陳淑珠以被告陳淑滿、涂俊清二人徒手毆打告訴人成傷，經申
          辯人提起公訴後（證貳之四），臺灣臺中地方法院判處被告二人各拘役三
          十五日。告訴人聲請上訴，理由為：（一）被告對其傷害行為迄未認錯。
          （二）被告為求脫罪，竟教唆其子女偽證，立下不良示範。（三）被告迄
          未賠償告訴人精神上及財產上之損失，因認原判決量刑過輕。申辯人認為
          （一）本件被告二人徒手傷害告訴人，告訴人所受之傷害輕微，原審判處
          被告二人各拘役三十五日，量刑尚稱允當。（二）至告訴人所舉被告未賠
          償告訴人損失一點，應另由告訴人依民事訴訟程序請求賠償，當無以提起
          刑事上訴之手段督促被告賠償之理，因認告訴人聲請提起上訴，顯無理由
          ，依刑事訴訟法第三百四十四條第二項規定予以拒絕。
      三綜上所述，申辯人既依法審核判決書，應予上訴者亦均提起上訴，認聲請上
        訴無理由者亦均依法予以拒絕，並於函覆聲請人時同時敘明拒絕之理由，應
        無何失職之處。移送意指認申辯人對於告訴人請求上訴之案件，未於法定上
        訴期間內送核閱及處理，嚴重損害告訴人（被害人）權益，因而引發告訴人
        之不服及陳情。然申辯人既認為告訴人之請求上訴顯無理由應予拒絕，復無
        任何規定限制須於上訴期間內函覆請求上訴之告訴人，已如上述。移送機關
        豈能以無要求規範及處罰規定之事項，認定申辯人有失職之行為。再如前貳
        、一之（四）所述，移送意旨所指申辯人違反之『地方法院及其分院檢察署
        處務規程』，依據行政法之觀念，係屬「組織法」之性質，並非「行為法」
        之範疇，且上開『地方法院及其分院檢察署處務規程』之規定，均無處罰之
        明文規定，能否引用上開「組織法」性質之規定，作為處罰公務員「失職行
        為」之法律上依據，於行政法之法理上已不能無疑。縱然認為上開「組織法
        」性質之規定，得作為處罰公務員「失職行為」之依據，亦因欠缺處罰之明
        文規定，亦與「罪刑法定」原則不符。
    肆、移送事實三部分：
      移送事實三認被付懲戒人有案件未進行而『致羈押人犯逾期』，遭當事人向監
      察院陳情云云，實則「羈押人犯逾期」與「案件未進行」係屬二事，以下分別
      詳述之：
      一人犯羈押逾期部分：
        (一)按羈押被告，偵查中不得逾二月，審判中不得逾三月。但有繼續羈押之必
          要者，得於期間未滿前，經法院依第一百零一條或第一百零一條之一之規
          定訊問被告後，以裁定延長之。在偵查中延長羈押期間，應由檢察官附具
          體理由，至遲於期間屆滿之五日前聲請法院裁定。前項裁定，除當庭宣示
          者外，於期間未滿前以正本送達被告者，發生延長羈押之效力。羈押期滿
          ，延長羈押之裁定未經合法送達者，視為撤銷羈押，刑事訴訟法第一百零
          八條第一項、第二項定有明文。而關於撤銷羈押，刑事訴訟法第一百零七
          條規定：羈押於其原因消滅時，應即撤銷羈押，將被告釋放。被告、辯護
          人及得為被告輔佐人之人得聲請法院撤銷羈押。檢察官於偵查中亦得為撤
          銷羈押之聲請。法院對於前項之聲請得聽取被告、辯護人或得為被告輔佐
          人之人陳述意見。偵查中經檢察官聲請撤銷羈押者，法院應撤銷羈押，檢
          察官得於聲請時先行釋放被告。偵查中之撤銷羈押，除依檢察官聲請者外
          ，應徵詢檢察官之意見。是法院於審核是否羈押被告時，應審酌被告是否
          具有羈押原因（刑事訴訟法第一百零一條第一項、第一百零一條之一第一
          項）及有無羈押之必要（刑事訴訟法第一百零一條之二），一旦准予羈押
          後，如經被告、辯護人及得為被告輔佐人之人或檢察官聲請而發現（刑事
          訴訟法第一百零七條第二項、第三項）羈押原因消滅時，法院即應依據刑
          事訴訟法第一百零七條第一項之規定，撤銷羈押並將被告釋放。於審核延
          長羈押之聲請時，法院應審酌者為被告是否有繼續羈押之必要，而非羈押
          原因是否仍存在，蓋如認羈押原因已消滅不存在，自應依刑事訴訟法第一
          百零七條第一項規定撤銷羈押，將被告釋放。而法院如認為被告已無繼續
          羈押之必要而駁回檢察官延長羈押之聲請，自無延長羈押裁定於羈押期滿
          前經合法送達之可能，蓋法院既駁回檢察官之聲請，自無延長羈押裁定存
          在，依刑事訴訟法第一百零八條第二項規定，自應視為撤銷羈押，而由法
          院依據刑事訴訟法第一百零七條第一項撤銷羈押之規定將被告釋放，或至
          少，應認為法院此時應依刑事訴訟法第一百零一條之二前段規定，認被告
          無羈押必要而命其具保、責付、限制住居，此為「偵查中之羈押權」由法
          院掌管之當然解釋。如不為上述解釋，則將發生某被告於羈押後，於羈押
          期限屆滿前一個月或十五天，檢察官聲請延長羈押，法院審核後認無繼續
          羈押被告之必要，駁回檢察官延長羈押之聲請，此時因原有羈押期限（二
          個月）尚未屆滿，檢察官可否繼續將被告羈押至期滿為止之爭議？如認為
          檢察官依據原有之羈押裁定，仍得繼續羈押被告至期滿為止，豈非認為檢
          察官得羈押法院認為無羈押必要被告？簡言之，偵查中之羈押權既由法院
          掌管，法院如認為已無羈押必要者，自應由法院將被告釋放或依據刑事訴
          訟法第一百零一條之二規定命具保、責付或限制住居。斷無法院於審核檢
          察官延長羈押之聲請時，認為被告無羈押必要而駁回後，對被告不為任何
          處置，任由被告繼續羈押至期滿止之理。
        (二)依司法院訂頒之「法院辦理刑事訴訟案件應行注意事項」第三十一條規定
          ：『法官認檢察官聲請羈押或延長羈押期間所敘理由或所提證據不足時，
          不得率予准許。必要時得指定應到場之時間及處所，通知檢察官到場陳述
          或提出證據。此項通知，得命書記官以電話、傳真或其他迅捷方式行之，
          作成紀錄，檢察官未遵限到場者，得逕行裁判。（刑訴法一○一、一○一
          之一、一○八）』；第四十七條規定：『法院應隨時依職權注意羈押原因
          是否仍然存在，及有無繼續羈押之必要，羈押原因消滅者，應即撤銷羈押
          ，將被告釋放，已無羈押必要者，應命停止羈押。（刑訴法一○七、一一
          ○、一一五、一一六、一一六之一）』；第四十三條規定：『檢察官於偵
          查中所為延長羈押期間之聲請，未附具體理由或所附理由不足以形成應延
          長羈押之心證者，法院得以裁定駁回之。（刑訴法一○八）』；依據上開
          規定，檢察官聲請延長羈押，法院認為理由或事證不足時，自得通知檢察
          官到場說明或通知檢察官補提證據，如認羈押原因不存在或已無羈押必要
          時，自應依職權將被告釋放或命停止羈押。
        (三)再依司法院訂頒之「法院辦理刑事訴訟案件應行注意事項」第十四條規定
          ：『送達證書，關係重大，務必切實記載明確。如應送達之文書為判決、
          裁定者，司法警察或郵政機關應作收受證書，記明送達證書所列事項，並
          簽名後交收領人。其向檢察官送達判決裁定書者，亦應作收受證書，交與
          承辦檢察官，若承辦檢察官不在辦公處所時，則向檢察長為之。至於向在
          監獄、看守所、少年觀護所或保安處分場所之人為送達時，囑託典獄長、
          看守所所長、少年觀護所主任或保安處分場所長官代為送達，須經送達其
          本人收受始生效力，不能僅送達於監所或保安處分場所而以其收文印章為
          憑。（刑訴法五六、五八、六一，參照最高法院四十四年度台抗字第三號
          判例）』；第四十六條規定：『延長羈押期間之裁定，除當庭宣示者外，
          須於期間未滿前，以正本送達於被告，始發生延長羈押之效力。此項正本
          之製作及送達，務須妥速為之（刑訴法一○八）』。而延長羈押之裁定因
          牽涉羈押期間，自亦應依上開規定於羈押期間屆滿前辦理送達。況依現行
          法院實務，送達證書之製作均已電腦化，書記官於製作送達證書時僅須輸
          入案號，點選欲送達之當事人為檢察官或被告，或二者均選後，列印送達
          證書即可，是一般法院裁定書欲送達檢察官與被告，均係同時為之，於羈
          押裁定之送達亦均同時送達檢察官與被告（參見證肆之四），應無將駁回
          延長羈押聲請之裁定先行送達被告，嗣羈押期間屆滿後再行送達檢察官之
          理。
        (四)申辯人偵辦九十年度偵字第一九八九一號被告王華都、高新創等人涉嫌販
          賣毒品海洛因、非法持有制式手槍等一案，係先於九十年五月間查獲被告
          王華都之女友陳梅足持有手槍及毒品海洛因（證參之一）後，再於九十年
          九月間查獲被告黃順清涉嫌販賣毒品海洛因，經黃順清供出海洛因向王華
          都購買後，再行前往王華都與陳梅足之住所實施搜索（證參之二），扣得
          大量海洛因，然王華都仍未到案，嗣於九十年十一月一日，臺中市警察局
          第二分局查獲羅仕雄後，追查毒品來源而查獲張文淵、王華都、高新創等
          人涉嫌販賣毒品予羅仕雄，當場扣得海洛因及手槍一把。申辯人於九十年
          十一月一日將被告王華都聲請羈押，臺灣臺中地方法院李添興法官審核後
          ，認為被告王華都已於偵查中坦承寄藏手槍，並有證人黃順清指證被告王
          華都販毒，兼具逃亡、串證之虞及涉犯最輕本刑五年以上有期徒刑之罪三
          項羈押理由，而准予羈押（參見參之三）。同案被告高新創由本署劉志文
          檢察官聲請羈押，臺灣臺中地方法院李添興法官審核後，認為被告高新創
          已於偵查中坦承交付毒品海洛因予羅仕雄（另案由他股檢察官偵辦），而
          羅仕雄指稱向共犯張文淵購毒，被告高新創應與張文淵係共犯，兼具逃亡
          、串證之虞及涉犯最輕本刑五年以上有期徒刑之罪三項羈押理由，而准予
          羈押（參見證參之四）。嗣申辯人依法於羈押期限屆滿前五日之九十年十
          二月二十七日聲請對被告王華都延長羈押（見證參之四），臺灣臺中地方
          法院李添興法官竟予以駁回，其理由為1.聲請人未於聲請書具體敘述被告
          犯罪嫌疑重大之事實，並提出相當之證據。聲請人僅敘述被告涉嫌販賣毒
          品，然其事實如何，則未見具體詳細說明，且未提出相當之證據證明，本
          院詳閱偵查案卷，則僅有證人羅仕雄於警訊中供稱其係向張文淵購買毒品
          ，並未指稱係向被告購買或指稱被告與張文淵共同販賣，而被告始終未供
          承有販賣毒品之行為，依被告及證人羅仕雄之供述，尚難認係被告與張文
          淵共同販賣毒品之證據。另查警方雖在被告所在之處所臺中市○○○路四
          段一四七之一號Ｂ棟二樓之二，查獲手槍及子彈，然依被告所述，該處並
          非被告所居住之處所，手槍及子彈也非其所有或為他人所寄藏，本院認聲
          請人並未提出相當之證據證明。2.聲請人未於聲請書具體敘述被告有逃亡
          之虞之事實，並提出相當之證據，且依聲請人提出之卷證，不足以證明被
          告有逃亡之虞之事實。3.聲請人未於聲請書具體敘述被告有何湮滅、偽造
          、變造證據之虞之事實，並提出相當之證據，且依聲請人提出之卷證，不
          足以證明被告有何湮滅、偽造、變造證據之虞之事實。4.聲請人未於聲請
          書具體敘述被告有何勾串共犯或證人之虞之事實，並提出相當之證據。聲
          請人雖以共犯張文淵以及槍枝來源「阿順」尚未到案為由聲請延長羈押，
          然自九十年十一月一日被告羈押之日起迄聲請人為本件聲請之日止，未見
          聲請人提訊被告或同案被告高新創以查明「阿順」究係何人，以及所查獲
          之槍枝是否被告所有或「阿順」所有，也未傳訊張文淵或羅仕雄，實難以
          張文淵或「阿順」尚未到案，而認被告與張文淵及「阿順」之間有何勾串
          之虞之事實。5.聲請人未於聲請書具體敘述非予羈押顯難進行追訴或審判
          或執行之理由。然如前所述，李添興法官於羈押裁定當時既已認定有證人
          黃順清指證被告王華都販毒，竟於駁回延長羈押裁定中又指稱並無事證足
          以證明被告販毒，同一法官竟對相同之卷宗為完全不同之認定，實令人匪
          夷所思。況檢察官是否傳訊張文淵予被告有無繼續羈押之必要並無何關聯
          ，縱認有關聯，亦應依上開「法院辦理刑事訴訟案件應行注意事項」第三
          十一條規定命檢察官補提證據，逕予駁回，似嫌草率。
          另申辯人聲請對被告高新創延長羈押，臺灣臺中地方法院李添興法官亦以
          ：1.聲請人未於聲請書具體敘述被告犯罪嫌疑重大之事實，並提出相當之
          證據。聲請人僅敘述被告涉販賣第一級毒品，然其事實如何則未見具體詳
          細說明，且未提出相當之證據證明，本院詳閱偵查案卷，則僅有證人羅仕
          雄於警訊中供稱其係向張文淵購買毒品，被告於九十年十月三十一日十三
          時三十分許，替張文淵交付毒品給羅仕雄，依羅仕雄之供述，尚難認係被
          告與張文淵共同販賣毒品之證據，且依羅仕雄之供述，其係於當日上午九
          時三十分在臺中市○○路四三一號十二樓之四為警查獲，於當日十二時五
          十三分以電話聯絡張文淵告稱要買毒品，而後才由被告於十三時三十分許
          ，替張文淵攜帶毒品前往臺中市○○路、梅川西路口交付，此顯然係出於
          警方之授意，難認係被告販毒之證據。2.聲請人未於聲請書具體敘述被告
          有逃亡之虞之事實，並提出相當之證據，且依聲請人提出之卷證，不足以
          證明被告有逃亡之虞之事實。3.聲請人未於聲請書具體敘述被告有何湮滅
          、偽造、變造證據之虞之事實，並提出相當之證據，且依聲請人提出之卷
          證，不足以證明被告有何湮滅、偽造、變造證據之虞之事實。4.聲請人未
          於聲請書具體敘述被告有何勾串共犯或證人之虞之事實，並提出相當之證
          據。聲請人雖以張文淵尚未到案為由聲請延長羈押，然自九十年十一月一
          日被告羈押之日起迄聲請人為本件聲請之日止，未見聲請人傳訊張文淵或
          羅仕雄，實難以張文淵尚未到案，而認被告與張文淵之間有何勾串之虞之
          事實。5.聲請人未於聲請書具體敘述非予羈押顯難進行追訴或審判或執行
          之理由，而駁回申辯人之聲請。然亦如上所述，同一法官於申辯人聲請羈
          押時，認為被告坦承有交付海洛因予羅仕雄，構成羈押之理由（見押票）
          ，於聲請延長羈押時，反認為係在警察授意下交付，不能採為證據，實令
          人費解。
        (五)再就駁回延押裁定送達之疑點說明如下：
          臺灣臺中地方法院李添興法官於九十年十二月二十八日駁回申辯人延長羈
          押之聲請後，於同年十二月三十一日送達在押看守所之被告王華都、高新
          創二人（見證參之四送達證書），竟未同時送達申辯人，而遲至九十一年
          一月二日始送達申辯人，此有送達證書在卷足證。承審之李添興法官既未
          通知申辯人補提證據或到場說明，申辯人於未接獲駁回聲請之裁定之情況
          下，豈能先行料知法院已將申辯人之聲請駁回？況申辯人未收到駁回聲請
          之裁定，亦不能先行將被告釋放，否則一旦法院准予延長羈押，豈非發生
          法院准予延押而檢察官已先行將被告釋放之可笑情形？而按照法院書記官
          送達證書電腦作業慣例，法院書記官當無分二次製作送達證書分別送達之
          必要，縱認法院書記官可分二次製作送達證書，在押看守所距離法院較遠
          之被告尚能於九十年十二月三十一日收受送達，何以不能於九十年十二月
          三十一日送達與法院相鄰辦公之檢察官？
        (六)申辯人遭移送機關認定案件未進行，致羈押人犯逾期，實際上本案羈押人
          犯逾期之詳情已如上述，且與移送機關所謂之案件未進行毫無關聯，蓋被
          告王華都、高新創二人上開案件係與陳梅足與王華都之住所二度被搜索扣
          得海洛因有關，而申辯人於羈押王華都、高新創後，立即於九十年十一月
          八日提訊陳梅足，陳梅足於獲悉王華都已落網後，亦坦承二度於其住所扣
          得之毒品及槍枝，均為王華都所有（見證參之五），被告王華都之犯行已
          獲進一步之確認。
        (七)退萬步言之，縱認上開案件人犯羈押逾期應由申辯人負責，依據法務部訂
          頒之『法務部所屬檢察機關人員獎懲標準表』第四項第(一)點規定：『怠忽
          職守，致人犯羈押逾期未達七日』者，應為申誡處分，並無移送公懲會之
          規定，移送機關竟置上開處罰明文不顧，違反比例原則將申辯人移付懲戒
          ，顯失公平。
      二案件未進行部分：
        申辯人確有移送事實三之(二)以下所述之案件未進行之情形，然查：
        (一)依據法務部規定，於九十年九月一日起至九十一年二月二十八日止六個月
          期間，因選舉停止案件管考（見證肆之一），移送機關指稱申辯人未進行
          案件之時間，顯係誇大。
        (二)申辯人於九十年五月間起至同年十二月間止，連續接獲檢察長指分之他字
          案共十二件（輪分、自動檢舉簽分之他字案另計），其中檢舉或剪報指分
          之妨害風化案件（應召站、人蛇集團、酒店脫衣陪酒案件）八件、檢舉遊
          藝場涉嫌經營電玩賭博案（包括警察包庇）共三件、重大刑事案件（組織
          犯罪）一件，有相關之分案紀錄可證（見證肆之二），當時又適逢查緝立
          法委員及縣市長選舉期間，雖勉力進行案件，惟仍有九十年度他字第一四
          八三號（檢舉臺中市○○路一○○號經營色情按摩，六月二十七日收案後
          ，當日即命警密查並已回復無異狀）、九十年度他字第一五六三號（七月
          三日檢察長指分，檢舉瀋陽電子遊藝場經營賭博電玩）、九十年度他字第
          一五五五號（七月三日檢察長指分，檢舉五權路及民族路交岔路口色情卡
          拉ＯＫ店詐財）、九十年度他字第一七二一號（七月三十日檢察長指分，
          檢舉臺中市○○路二六號經營賭博電玩）等四案無法正常進行，其餘八件
          指分案件，依規定進行（參見證肆之二）。然申辯人於上開期間確實全力
          投入查賄選，並連續破獲多件賄選案（詳後述），並非怠惰而未進行案件
          。
        (三)再依據法務部訂頒之『法務部所屬檢察機關人員獎懲標準表』第四項第(五)
          點，案件未進行持續六個月以上，情形輕微者，亦係申誡處分。而依據法
          務部訂頒之「高等法院以下各級法院及其分院檢察署檢察官辦案成績考查
          實施要點」第九點規定，偵查案件無正當理由三個月以上未進行者，每件
          係扣辦案成績總成績零點一分，每逾一月，按月加扣總成績零點零五分（
          見法令第十一頁），移送機關竟置上開既有之處罰規定不顧而將申辯人移
          送懲戒，顯失公允，並與行政法上之比例原則不符。
    伍、移送事實四部分：
      一移送意指認申辯人辦理他案、相案、發查案等羈押人犯後，未即時依規定送
        卷簽分偵案，平均送卷簽分偵案之期間，均在羈押人犯後之一個多月，甚有
        將近二個月之羈押期間者，有違臺灣高等法院檢察署所訂『臺灣高等法院檢
        察署所屬各地方法院及其分院檢察署辦理『他』案應行注意事項』第四項第
        (四)款對於犯罪嫌疑人聲請法院裁定許可羈押者，應即改分「偵案」辦理之規
        定，而未即時改分偵案，並使已行使強制處分羈押人犯之案件，無法研考及
        列管（偵案才有列名之被告可以管考），嚴重影響受羈押人犯之權益。然查
        ：
        (一)按羈押期間自簽發押票之日起算，但羈押前之逮捕、拘提期間，以一日折
          算裁判確定前之羈押日數一日，刑事訴訟法第一百零八條第四項定有明文
          。是被告羈押期間，不因有無改分偵案而有差別，移送機關認為申辯人未
          「立即」改分偵案影響受羈押人之權益，顯與事實及上開法律規定不符。
          而移送機關復認為申辯人未立即改分偵案，使已行使強制處分羈押人犯之
          案件，無法研考及列管，並說明因偵案才有列名之被告可以管考，實則人
          犯在押本有羈押人犯之管考（羈押人犯登記簿），與以偵案或他案羈押被
          告無關，而移送事實四所指之案件，其中(三)被告邱德輝、彭公賢、吳新枝
          等人一案及(四)被告楊勇男、洪珠美等人一案及(五)吳景源、吳家佑等人一案
          ，均係社會矚目之重大案件（參見證伍之三起訴書），並均由本署發言人
          發布新聞，事後竟認無法管考，實令人難以理解。
        (二)況移送機關所引用之臺灣高等法院檢察署所訂『臺灣高等法院檢察署所屬
          各地方法院及其分院檢察署辦理『他』案應行注意事項』第四項第(四)款對
          於犯罪嫌疑人聲請法院裁定許可羈押者，應即改分「偵案」辦理之規定，
          係對於地方法院檢察署之要求，並非單獨對於檢察官之要求。且上開規定
          復無處罰之規定，再法務部訂頒之『法務部所屬檢察機關人員獎懲標準表
          』中，亦無對於未「立即」改分偵案一事，有何處罰之規定。移送機關竟
          以無處罰明文之事項將申辯人移付懲戒，顯失公允。
    陸、結語：
      申辯人自八十三年間任職檢察官起，一向積極負責，主動打擊犯罪，至九十年
      度止屢經法務部核定獎勵達十五次之多（參見證伍之一），其中九十年間二度
      並獲一次記一大功之獎勵，九十年至九十一年間查辦立法委員、縣市長、縣市
      議員等選舉均破獲重大賄選案件（參見證伍之二），並於八十九年、九十年、
      九十一年間均主動偵辦重大刑案（參見證伍之三），績效卓著，並非玩忽職守
      之不肖公務員。爰因偵辦上開案件，或有與上級長官發生齟齬（參見證伍之四
      ），致申辯人上開疏失情形，本應逐項按照違失情形，由機關內部依據『法務
      部所屬檢察機關人員獎懲標準表』規定處分，竟遭移送機關將各項情形合併移
      送貴會。申辯人本無逃避行政處分之意，惟基於維護個人清譽，須將事實真相
      闡述如上，懇請貴會諸委員詳查，依據處分公平性考量，作出符合比例原則之
      決定。
   柒、提出申辯書括弧所示之文件為證。
   丁、被付懲戒人補充申辯理由書載稱：
      為就貴會九十二年三月十二日（九二）臺會調字第○○七八一號函、九十二年
      四月一日（九二）臺會調字第○○九一五號函命提出補充答辯事，補充答辯如
      下：
      一有關申辯人於九十年五月一日簽發之搜索票（被搜索人綽號「阿洲」之人）
        ，其上記載之搜索處所：臺中市○○街一一二號，係依據何種資料取得一點
        ，經查上開搜索票係因申辯人於九十年四月二十三日二十三時五十分親率臺
        中市警察局第三分局及第五分局警員於臺中市○○區○○路二段三三四號查
        獲黃炳、廖上德等人經營應召站（證一），於搜索時扣得刷卡機一部，據被
        告廖上德供稱該刷卡機係由綽號「阿洲」之人提供（證二），經命臺中市警
        察局第三分局刑事小隊長沈德涼追查刷卡機來源，臺中市警察局第三分局刑
        事小隊長沈德涼追查後提供綽號「阿洲」之人住所為臺中市○○街一一二號
        ，經發搜索票搜索結果，進而查獲被告朱華豐以刷卡機為重利之犯行，而第
        三分局刑事小隊長沈德涼應係詢問被告廖上德後始查知綽號「阿洲」之人住
        於臺中市○○街一一二號，因廖上德不願具名指證，故未製作指證筆錄，此
        為偵辦犯罪時常有之現象，因一般人多不願指證他人之犯罪詳情，更不願具
        名製作指證筆錄之故。
      二有關申辯人偵辦八十九年度他字第三一六六號一案重組偵查團隊一事，因本
        案原係海巡署臺中查緝隊查緝員許良發會同臺中市警察局第五分局偵查員宋
        宗翔彙報毒販黃金城（亦係許良發、宋宗翔二人查獲之販毒案件）之上手綽
        號「清兄」之人涉嫌販毒而簽分他字案，嗣因許良發調往新竹靖廬，宋宗翔
        調臺中市警察局第四分局，相關作業停頓，故由海巡署臺中查緝隊黃世昌接
        手通訊監察作業，並另由申辯人召集豐原分局等單位派員繼續追查。案件既
        分由申辯人偵辦，期間縱因承辦之警員（查緝員）因單位調動無法繼續配合
        偵辦，亦無輕易予以簽結之理，由申辯人重新命其他司法警察繼續偵辦，並
        無違反任何法令之處，更為檢察官發揮指揮權之必然現象。
      三再就法務部提出說明書第一點「本部或檢察長監督執掌爭議事項部分」提出
        說明：
        (一)申辯人就法務部移送違失之具體案件，從未有檢察長對上開案件為指揮或
          監督而發布任何命令，移送機關竟認申辯人有違反檢察長之指揮監督命令
          ，顯有誤會。
        (二)申辯人就移送事實所述之九十年度聲字第二六六號、九十年度聲字第一六
          九號二案件，均同時批示送分案，並均經檢察長核准後分案，並無規避行
          政監督之情形，有經申辯人批示之偵查報告足證（證壹之一），既已分案
          ，即無無法管考之情況。況本署關於核發通訊監察書，須呈送主任檢察官
          、襄閱主任檢察官、檢察長核示，並非申辯人一人所能核發，而移送事實
          所述之八十九年度他字第三一六六號一案偵辦過程中擬核發之通訊監察書
          均呈送主任檢察官、襄閱主任檢察官、檢察長核閱，渠等對所核發之通訊
          監察書均未表示意見，豈有事後反認為無法管考之理？
        (三)移送機關認為申辯人違反『地方法院及其分院檢察署處務規程』第三條檢
          察長核定事務分配之職權、第六條值勤檢察官之職權及第二十四條有關檢
          察官配受案件之規定云云，然查：『地方法院及其分院檢察署處務規程』
          第三條規定：「檢察署應於每年年度終了前舉行年終會議，檢討業務得失
          ，並擬定次一年度之下列事項，經檢察長核定行之：一檢察官、檢察事務
          官事務分配。二檢察官分案符號。三檢察官代理次序。四各組檢察官、檢
          察事務官之配置。年終會議後，遇有人員變動或其他事由時，前項各款事
          項，由檢察長決定之。」，內容係在規定年終會議決議事務分配之方式，
          與檢察官得否核發搜索票無關；第六條係規定：「值勤檢察官除檢察長別
          有決定外，應處理左列事項：一以言詞告訴、告發或自首之案件。二司法
          警察機關將人犯隨案移送之案件。三因拘提或通緝到場之案件。四依刑事
          訴訟法第九十二條送交現行犯之案件。五應急速搜索、扣押及勘驗之案件
          。六其他應即時辦理之事項。」；第二十四條係規定：「檢察官配受案件
          ，按收案順序輪分或抽籤定之，案件性質須有特別知識或經驗者，由專股
          檢察官以輪分或抽籤為之。但檢察長於必要時，得親自辦理或指定檢察官
          辦理。指分案件及相關之分案標準，由各檢察署定之。檢察官已配受之案
          件，因故不能或不宜辦理者，由檢察長核定分配與次一符號之檢察官或改
          分其他檢察官辦理。主任檢察官認為檢察官配受之案件因故不能或不宜辦
          理者，得報請檢察長指定檢察官辦理。第一項、第三項及前項情形，檢察
          長之指定應以書面附理由為之，並附於卷內或另卷保存。檢察官依第三項
          至第五項規定，將案件移出或移入者，應補分或減分相同數額之新收案件
          。」，內容係規定執勤檢察官應辦事項及檢察官受配分案之方式，均未排
          除其他非執勤檢察官依據刑事訴訟法規定主動偵辦案件之權限。本件移送
          機關移送事實一所舉之案件，申辯人均依規定送請分案獲准或呈送上級長
          官核閱後核發，絕無移送事實所述無法管考之情形。
        (四)況移送意旨所指申辯人違反之『地方法院及其分院檢察署處務規程』，依
          據行政法之觀念，係屬「組織法」之性質，並非「行為法」之範疇，且上
          開『地方法院及其分院檢察署處務規程』之規定，均無處罰之明文規定，
          能否引用上開「組織法」性質之規定，作為處罰公務員「失職行為」之法
          律上依據，於行政法之法理上已不能無疑。縱退萬步言之，認為上開「組
          織法」性質之規定，得作為處罰公務員「失職行為」之依據，亦因欠缺處
          罰之明文規定，亦與「罪刑法定」原則不符。
      四法務部八十七年十二月二十二日修正發布之『檢察機關辦理刑事訴訟案件應
        行注意事項』第九十一項規定：「檢察官應於裁判正本送至其辦公處所後，
        即時收受送達，不得無故擱置，致延誤裁判確定之時間。收受裁判正本後，
        無論為公訴或自訴判決，應立就原判決認定事實有無錯誤、適用法則是否恰
        當，以及訴訟程序有無瑕疵、量刑標準及緩刑宣告是否適當，分別審查，以
        決定應否提起上訴，不得任意擱置，致遲誤上訴期間。如認原判決量刑失當
        或漏未宣告保安處分或緩刑者，應即提起上訴或為被告之利益聲請上訴。其
        上訴書，提起第三審上訴者，必須敘述理由。上訴第二審者，雖無必敘述理
        由之規定，但為明瞭上訴範圍及要旨計，總以敘述理由為是。」，並無收受
        判決後須於幾日內送閱之限制，同時亦無處罰之規定，於申辯人申辯書中已
        詳述其理由。
      五刑事訴訟法第二百二十八條第一項之規定，與『檢察案件編號計數分案報結
        實施要點』並無實質上之衝突，一為檢察官發動偵查權之法律依據，一為檢
        察機關內部案件記數報結分案之規定，該『檢察案件編號計數分案報結實施
        要點』並無限制檢察官偵查權發動之法律上效力，況申辯人偵辦案件均簽請
        分案或檢察長核准，於分案後是否有搜索之必要，應無逐一再簽請檢察長核
        准之必要及可能。法務部所提之說明，顯然將上開二事混為一談。
      六申辯人羈押人犯逾期二日，與該案件有無進行係屬二事，於申辯人申辯書中
        已舉證詳述，法務部所提說明仍將之混為一談，實令申辯人無從再提說明。
      七申辯人業已於九十二年二月二十五日辭去檢察官職務，相關卷證資料調取不
        易，故延誤回覆貴會，併請見諒。
    理  由
移送意旨略以：被付懲戒人甲○○係臺灣臺中地方法院檢察署檢察官（移送後自行辭
職），於在職期間，辦理檢察事務，有：(一)自行開設窗口，未依規定分案，或以挾帶
案件方式，擅自核發搜索票、通訊監察書；(二)延遲收受判決正本，對於告訴人或被害
人請求上訴之案件，未於法定上訴期間內送核閱及處理；(三)案件未依規定進行，並致
羈押人犯逾期，引致當事人陳情；(四)所辦之他案、相案、發查案等，於羈押人犯後，
未及時依規定送分偵案，嚴重影響受羈押人犯之權益等違失行為（詳如附件所載之事
實）等情移送到會，茲依移送之各項事實，分別審議如下：
一關於自行開設窗口，未依規定分案，或以挾帶案件方式，擅自核發搜索票、通訊監
  察書等部分：
  (一)九十年度聲字第二六六號請發搜索票案件：
    九十年一月二十九日，對於與其承辦案件無關之申請案，未依規定由值勤檢察官
    處理，逕據臺中縣警察局烏日分局偵查員蘇振昌個人請求核發搜索票之報告書，
    擅自核發搜索票予該偵查員執行搜索，搜索票記載之案號為「指揮」，核發後再
    批示「送分聲字案」（按該案搜索對象為紀華煌，經搜索後，由臺中縣警察局烏
    日分局移送紀志良涉嫌違反槍砲彈藥刀械管制條例案件，即九十年度偵字第八一
    四四號）。
  (二)九十年度聲字第一六九號：
    九十年一月十二日，僅據警察分局偵查員朴旋鳴個人之偵查報告書，逕行核發搜
    索票，該搜索票記載之案號亦為「指揮」，且亦係核發後再補送收文及分案（收
    文戳日期九十年一月十五日）。
  (三)八十九年度他字第三一六六號查綽號「清兄」者涉嫌走私毒品案：
    八十九年七月二十一日，依據臺中市警察局第五分局偵查員宋宗翔及海岸巡防署
    海岸巡防總局中部地區巡防局臺中查緝隊查緝員許良發之報告，就「清兄」涉嫌
    走私安非他命一案，尚未分案，即自行核發通訊監察書（中檢楠穆字第八九○五
    五二號），實施通訊監察，通訊監察書記載聲請機關「臺中市警察局第五分局、
    海岸巡防署中部地區巡防局臺中查緝隊」（本案除該司法警察個人之報告書外，
    並無該司法警察機關之函文或移送報告，且警察分局依通訊保障及監察法施行細
    則第三條規定，並無聲請通訊監察之職權；該案非被付懲戒人承辦中之案件，聲
    請核發通訊監察書，應分由值勤檢察官處理）。核發後，再於八十九年七月二十
    七日，將其擬具之分案簽呈送核閱，簽分他案偵辦（八十九年八月二日分案，八
    十九年度他字第三一六六號）。
    於上述八十九年度他字第三一六六號一案偵查中，又將下列與本案案情完全無關
    ，嗣後始發生或發覺之案件，依據司法警察機關之報告或司法警察個人之報告，
    未依規定另行分案，或交由值勤檢察官處理，即使用挾帶案件之方式，使用該案
    案號，擅自核發搜索票、通訊監察書等予司法警察執行：
    1.八十九年九月十一日，就臺中市警察局第五分局（八九）中分五刑字第一九四
      ○號，搜索黃惠宇持有安非他命一案，未依規定另行分案，或交由值勤檢察官
      處理，即使用挾帶案件之方式，用上開第三一六六號案號，於辦案進行單批示
      ：「發搜索票交五分局宋宗翔執行：一被搜索人黃惠宇，臺中市○○路○段一
      七一號之二六樓；二搜索時間－八十九、九、十一；三應扣押物－毒品相關事
      證。」同日書記官張敦達於其交付之辦案進行單上「辦訖時間」欄，蓋章表示
      辦畢（卷內無搜索票存證）。
    2.八十九年十月十七日，就林順豐（移送書誤繕為林煩豐）遭強盜一案，亦未依
      規定另行分案，或交由值勤檢察官處理，即使用挾帶案件之方式，用同一案號
      擅自核發拘票，拘提嫌犯廖銘宏。
    3.八十九年十月二十七日，依據內政部警政署刑事警察局偵八隊偵查員李泱輯及
      臺中縣警察局豐原分局偵查員李慶峰共同具名之偵查報告書，就「阿草」涉嫌
      走私槍械一案，未依規定另行分案，或交由值勤檢察官處理，即使用挾帶案件
      之方式，用上開第三一六六號同一案號，自行核發通訊監察書。
    4.八十九年十月三十日，依據臺灣臺中地方法院八十八年度訴字第二二九四號判
      決，擅以上開第三一六六號同一案號核發通訊監察書，實施通訊監察。
    5.八十九年十一月二十三日，依據內政部警政署刑事警察局偵三隊偵三組偵查員
      吳柏○個人具名之偵查報告，就該組與臺中市警察局第三分局協同偵辦之被害
      人陳柏宏遭強盜一案，未依規定另行分案，或交由值勤檢察官處理，即以挾帶
      案件方式，擅以上開第三一六六號同一案號，自行核發搜索票，交三分局張文
      立對被搜索人趙仁鴻執行搜索。
    以上事實，關於被付懲戒人就其所承辦之(一)(二)(三)所示各案，未依規定程序辦理，
    即逕為核發搜索票及通訊監察書部分，分別有法務部檢送之各該案內偵查員蘇振
    昌、朴旋鳴偵查報告書各一件，偵查員宋宗翔、許良發共同具名偵查報告書一件
    ，及相關之搜索票、通訊監察書等影本附卷可稽。關於被付懲戒人利用承辦八十
    九年度他字第三一六六號「清兄」涉嫌走私毒品一案之便，以挾帶方式，核批與
    該案無關之搜索、拘提或通訊監察等聲請案件部分，查其中：關於1.所示之案件
    部分，有該案卷存搜索票聲請書及辦案進行單影本在卷可考，依該進行單所示，
    被付懲戒人已就該案聲請應行搜索之人、地、時、物為具體之批示，交由書記官
    辦理，並經書記官為辦理完畢之註記（簽章），則該案聲請，應已由被付懲戒人
    核發無疑。所辯伊並未核准聲請，祇將聲請文件附入卷內，以供進一步調查「清
    兄」涉案情節之參考云云，難資採信。關於2.所示之案件部分，業據被付懲戒人
    於申辯書敘明有核發拘票無訛，並有其核批之辦案進行單影本附卷可考。經查該
    案係盜匪侵入民宅挾持女子強行逼問提款卡密碼盜領存款事件，與上開第三一六
    六號「清兄」涉嫌走私毒品案，全然無涉，乃被付懲戒人將該盜匪案歸併於該第
    三一六六號案內，自屬可議。至所辯該盜匪案為當時社會矚目案件，且該案具治
    安惡化指標性，有緊急處置之必要等情，殊難說明該案非由被付懲戒人逕為處理
    不可，自不容執此解免擅權之違失。關於3.所示之案件部分，經查亦有刑事警察
    局偵八隊偵查員李泱輯、臺中縣警察局豐原分局偵查員李慶峰共同具名之偵查報
    告書及被付懲戒人核批「准予發通訊監察書」之辦案進行單影本各一件附卷為證
    。所辯該監聽案係監聽「清兄」走私毒品案所衍生之案件云云，除其個人說詞外
    ，別無憑據，自難信採。關於4.所示之案件部分，業據被付懲戒人坦認有核發通
    訊監察書指揮刑事警察局偵三隊執行監聽二線電話等情無訛。雖據辯稱，此部分
    監聽亦屬「清兄」涉嫌走私毒品案之範圍等語。然查其核發該通訊監察書所憑之
    臺灣臺中地方法院八十八年度訴字第二二九四號被告趙俊宇違反槍砲彈藥刀械管
    制條例案件刑事判決，其內容僅涉槍枝來源問題，並無隻字言及走私毒品之事，
    所辯自亦難以採信，此部分事證亦明。關於5.所示之案件部分，有刑事警察局偵
    三隊偵三組吳柏○具名之偵查報告書及被付懲戒人核批之辦案進行單影本在卷可
    證。依該報告書所載，該案事涉搶劫地下室「名將撞球場」從業人員陳柏宏，全
    然無關走私毒品，乃被付懲戒人仍以上開第三一六六號走私毒品案核發通訊監察
    書，自屬可議。所辯該案僅將來文附卷，並未核發一節，核與辦案進行單所載及
    書記官張敦達於辦訖欄蓋章以示辦結之情形不符，亦難採信。
    按檢察事務，依檢察一體之原則，檢察總長及檢察長有法院組織法第六十三條及
    第六十四條所定檢察事務指定權。是檢察官依刑事訴訟法執行職務，係受檢察總
    長或其所屬檢察長之指揮監督，與法官之審判獨立尚屬有間；又關於各級法院檢
    察署之行政監督，依法院組織法第一百十一條第一款規定，法務部部長有監督權
    ，法務部部長就檢察行政監督發布命令，以貫徹刑事政策及迅速有效執行檢察事
    務，亦為法所賦與之職權。因此，檢察官不但有服從監督長官檢察總長、檢察長
    命令之義務，對於行政監督機關法務部為貫徹刑事政策及迅速有效執行檢察事務
    ，所發布之命令，諸如地方法院及其分院檢察署處務規程（依法院組織法第七十
    八條授權訂定）、檢察案件編號計數分案報結實施要點、檢察機關辦理刑事訴訟
    案件應行注意事項、檢察機關實施通訊監察應行注意要點、臺灣高等法院檢察署
    所屬各地方法院及其分院檢察署辦理「他」案應行注意事項等規範，並有遵守之
    義務。此外，檢察長依檢察一體之原則，對該署所承辦之案件，於通案上應享有
    事務分配之權限。是以檢察官未經正常分案程序即承接案件，並開始從事偵查行
    為，甚至實施強制處分者，雖不必然違反刑事訴訟法之相關規定，但仍屬違反法
    令，侵奪檢察長之指揮監督權。影響所及，易造成檢、警間私相授受之弊端，至
    為顯然。查『地方法院及其分院檢察署處務規程』第三條第一項規定：「檢察署
    應於每年年度終了前舉行年終會議，檢討業務得失，並擬定次一年度之下列事項
    ，經檢察長核定之：一檢察官、檢察事務官事務分配；二檢察官分案符號；三檢
    察官代理次序；四各組檢察官、檢察事務官事務分配。」第五條規定：「檢察署
    應指定人員輪流值勤，辦理規定之事項。」第六條規定：「值勤檢察官除檢察長
    別有決定外，應處理左列事項：（前略）五應急速搜索、扣押及勘驗之案件；六
    其他應及時辦理之事項。」第二十四條第一項規定：「檢察官配受案件，按收案
    順序輪分或抽籤定之；案件性質須有特別知識或經驗者，由專股檢察官以輪分或
    抽籤為之。但檢察長於必要時，得親自辦理或指定檢察官辦理。」第二項規定：
    「指分案件及相關之分案標準，由各檢察署定之。」又『檢察案件編號計數分案
    報結實施要點』第一點規定：「刑事偵查、執行案件：：分案及報結，除法令另
    有規定外，依本實施要點規定。」第九點規定：「（檢察案件之分案）檢察官辦
    理案件，除檢察長指定人員辦理者外，按收案順序輪分或抽籤定之：：。」凡此
    俱見偵查案件，除由檢察長指分者外，均應依收案順序輪分或抽籤定之；至於應
    急速、即時處理之新案，則由值勤檢察官處理，其他檢察官不得越權擅自處理，
    洵無疑義。又臺灣臺中地方法院檢察署實務上均依上開規定，於前一個月預先排
    定下一個月「內、外勤值勤表」，分發予全體檢察官一體遵行，由輪值外勤之檢
    察官負責相驗事務，輪值內勤之檢察官負責訊問移送到案之人犯及審核司法警察
    機關聲請核發搜索票、拘票、通訊監察書等尚未依分案程序分案而須急速即為處
    理之事務。此業經該署以九十二年六月二日中檢盛文字第○九二一○○○一○七
    號函復本會。本件被付懲戒人對於與其承辦案件無關之聲請案或其他案件，不依
    上開規定，擅自核發搜索票、拘票或通訊監察書，自屬可議。尤以通訊監察，攸
    關人民秘密通訊自由至鉅，故行政院依通訊保障及監察法第三十三條規定會同司
    法院訂定發布之施行細則第三條特明定須內政部警政署或各直轄市或縣（市）警
    察局以上單位、法務部調查局或所屬各縣（市）調查處（站）以上單位、憲兵司
    令部或所屬各地區憲兵隊以上單位及其他同級以上之司法警察機關始有該法第五
    條第二項所定得聲請核發通訊監察書之職權，乃被付懲戒人竟僅據司法警察偵查
    員個人具名之報告書，即予以核發，其違失情事，至為顯然。且此項違失，並不
    因其上級長官未能及時發覺、糾正，而得以解免咎責，核其此部分所為，除違反
    上開法令規定外，並違反公務員服務法第一條公務員應依法律命令所定執行其職
    務、第二條長官就其監督範圍以內，所發命令，屬官有服從之義務及第七條公務
    員執行職務，應力求切實之規定。
    移送意旨關於：(一)辦理詹淑真搶奪一案，申辯意旨略稱：被付懲戒人受理該案，
    並未依電信警察隊第二中隊之聲請核給搜索票，僅指示應再行蒐證而已，惟事後
    該中隊並未將蒐證結果回報，茲卷存之系爭資料，則係其後整卷時，誤予附入者
    ，不能執此認為被付懲戒人有擅行核發搜索票云云。經查卷內除上開二中隊之聲
    請原件外，別無其他事證可認被付懲戒人已然越權核發搜索票，自應認被付懲戒
    人所辯為真實。(二)被付懲戒人辦理九十年度偵字第一八二四○號被告林武男、張
    啟陽偽造貨幣案，卷內有錄音譯本未載明監聽之電話號碼及受話之電話號碼，疑
    有非法監聽情事一節。經查該電話錄音譯本，並非源於監聽資料，該錄音本體係
    搜索扣押之證物，屬張啟陽、林武男等所有之電話錄音紀錄，此業據被付懲戒人
    舉證說明，有該偵字第一八二四○號卷證節本附卷可稽，堪認被付懲戒人並無此
    部分違失行為。(三)辦理九十年度偵字第八二八三號朱華豐等重利罪一案疑涉非法
    搜索一節，經查本案緣起被付懲戒人偵辦九十年度偵字第七四一四號被告黃炳、
    廖上德涉嫌經營色情應召站妨害風化一案時，發現案內扣有黃炳等人使用信用卡
    簽帳單供男嫖客刷卡消費，因認有追查該簽帳單來源之必要，嗣經被付懲戒人指
    揮臺中市警察局第三分局追查結果，據報有綽號「阿洲」之人涉嫌，乃核發搜索
    票交付警察執行搜索，經查得朱華豐等涉嫌重利罪，由該第三分局依法移送偵辦
    。凡此亦經被付懲戒人詳為陳明，並有相關之上開偵字第七四一四號及第八二八
    三號偵查卷證影本附卷可考，堪認被付懲戒人核發上述搜索票引用偵字第七四一
    四號之案號填載，係屬職權之正當行使，並無越權情事。(四)辦理九十年度偵字第
    八三五二號蔡瑞龍竊盜案涉嫌違失部分，查移送書關於此部分係載稱：「九十年
    度偵字第八三五二號蔡瑞龍竊盜案刑事報告書記載該分局（按即臺中市警察局第
    三分局）報請甲○○檢察官指揮偵辦，但查無他案卷，該分局偵查卷亦無任何報
    告書或甲○○檢察官批示之文件」等語，意指被付懲戒人有擅行核發搜索票情事
    。就此申辯意旨略謂：「該案並非被付懲戒人指揮偵辦之案件，而係被付懲戒人
    於偵辦九十年度偵字第五二二○號臺中市警察局第三分局移送馮曉強涉嫌盜刷信
    用卡、贓物一案時，命承辦之臺中市警察局第三分局追查盜刷信用卡上手嫌犯，
    據第三分局承辦警員查報，而核發搜索臺中市○○路○段七一巷六五弄三六號十
    一樓翁英豪住所（參見證壹之九本案搜索票及馮曉強起訴書），搜索結果雖未查
    獲翁英豪涉嫌盜刷信用卡事證，惟當場查獲通緝犯蔡瑞龍持有贓車及失竊車牌及
    施用毒品證物，進而查獲蔡瑞龍確有竊取被害人劉憶珍信用卡及盜刷信用卡預借
    現金犯行（參見證壹之九蔡瑞龍起訴書）。臺中市警察局第三分局移送書上記載
    由被付懲戒人『指揮偵辦』，無非係認該案件之破獲，係因被付懲戒人核發之搜
    索票命該分局執行搜索而查獲。被付懲戒人積極追查盜刷信用卡集團，雖未能查
    獲盜刷集團上手，惟另行破獲蔡瑞龍竊盜、盜刷信用卡、施用毒品等犯行，縱認
    被付懲戒人積極偵辦案件無功，亦難指為有過。」等情。核其所辯與其所提證據
    所顯示之情形，並無不合，自堪採信，從而亦應認其無此部分之違失，均合予敘
    明。
  二關於收受判決正本、收受告訴人（被害人）請求上訴之案件，未於法定上訴期間
    內送核閱及處理部分：
    按「地方法院及其分院檢察署處務規程」第二十八條明定：「檢察官於收受裁判
    正本之送達後，應依次登簿送由主任檢察官核轉檢察長核閱；其依法得聲明不服
    者，並應於法定期間內陳明應否上訴或抗告之理由，經由主任檢察官轉陳檢察長
    核定。」查九十一年二月，臺灣高等法院臺中分院檢察署專案督導所屬臺灣臺中
    地方法院檢察署檢察官九十年度收受裁判書類及送閱情形，其檢查結果，關於被
    付懲戒人部分，全年收受判決一六一件，未於上訴期間十日內依規定送閱者共一
    二一件，占全部收受之判決百分之七十五以上。另臺灣臺中地方法院檢察署於九
    十一年九、十月間，再次檢查其收受判決及送閱情形，計收受判決四十件，其中
    有三十六件未依規定於上訴期間內送閱，占全部收受之判決百分之九十。又該署
    九十年度請上字第四三九號：被付懲戒人於九十年十二月七日收受判決正本，告
    訴人即被害人游樹忠於檢察官收受判決正本前之九十年十一月十四日具狀請求上
    訴，被付懲戒人未於上訴期間內依規定送核閱及處理，至九十一年四月八日始函
    復駁回告訴人之請求。該署九十年度請上字第四四二號：被付懲戒人於九十年十
    一月二十三日收受判決正本，告訴人即被害人魏智香於檢察官收受判決前之九十
    年十一月十五日及九十年十一月二十一日具狀請求上訴，被付懲戒人未於上訴期
    間十日內依規定送核閱及處理，嗣告訴人於九十一年一月四日具狀向臺灣高等法
    院臺中分院檢察署陳情，被付懲戒人於九十一年二月十八日始函復駁回告訴人之
    請求。該署九十年度請上字第四八二號：被付懲戒人於九十年十二月二十八日收
    受判決正本，告訴人即被害人陳淑珠於檢察官收受判決正本前之九十年十二月二
    十一日具狀請求上訴，被付懲戒人未於上訴期間十日內依規定送核閱及處理，至
    九十一年四月八日始函復駁回告訴人之請求。以上事實，有法務部移送之臺灣臺
    中地方法院檢察署九十年一至十二月份檢察官收受判決數及收受判決日調查總表
    、檢察官收受裁判書類送閱簿、臺灣臺中地方法院送達證書等影本及被付懲戒人
    以署函駁復請求上訴人游樹忠、魏智香、陳淑珠之原函影本附卷可稽，且被付懲
    戒人對於收受裁判書後逾期送閱之事並無異詞，其此部分違失，事證亦明。所辯
    檢察官辦理檢察業務祇須依照刑事訴訟法規定行事即可，得不受行政法令干涉等
    情，並非可取，其理由已詳如前述，茲不復贅論。至所謂伊駁回上訴請求所持理
    由均屬正確，且案件一經認定顯無上訴理由，則駁回時是否逾越上訴期間，顯無
    關緊要，自無違法可言云云，固有其見地。然查法務部移送意旨，並不以被付懲
    戒人不應駁回上訴請求或已逾上訴期間始駁復，資為歸責之原因，而係以「地方
    法院及其分院檢察署處務規程」第二十八條明定案件依法得聲明不服者，檢察官
    於收受裁判正本後，應於法定期間內陳明應否上訴或抗告之理由，經由主任檢察
    官轉陳檢察長核定。被付懲戒人違反是項規定，對於上開告訴人或被害人請求上
    訴之案件，遲未處理，損及請求人之權益等因，資為移送理由，法務部移送書記
    載明甚。被付懲戒人上開爭論，既不在移送審議範圍，即難執為免責之論據。核
    被付懲戒人此部分所為，除違反上開第二十八條之規定外，並違反公務員服務法
    第七條公務員執行職務應力求切實，不得無故稽延之規定。
  三關於案件未依規定進行、逾期未結及羈押人犯逾期遭當事人向監察院等機關陳情
    部分：
    (一)被付懲戒人承辦九十年度偵字第一九八九一號槍砲彈藥刀械管制條例一案，被
      付懲戒人於九十年十一月一日以被告王華都所犯為重罪，並有共犯張文淵及槍
      枝來源之「阿順」未到案，有串證之虞為理由，聲請羈押王華都並禁止其接見
      及通信獲准。同案被告高新創經檢察官劉志文聲請羈押獲准後，亦由被付懲戒
      人接辦。然被告等被羈押後，該案均未進行，嗣於羈押期滿前，由被付懲戒人
      再聲請法院延長羈押，均遭駁回。其駁回理由之一為：自羈押後未見檢察官傳
      訊張文淵等人，實難以張文淵等未到案為由，而認被告與張文淵等間有何勾串
      之虞（資為延押之理由）云云。又該案裁定駁回前，被付懲戒人疏未注意羈押
      期間將屆，致其後收受法院駁回裁定將被告釋放時，已逾羈押期間二日，因而
      遭當事人向監察院等機關陳情。凡此事實，亦經被付懲戒人於申辯書上陳明，
      並有其承辦之九十年度偵聲字第四○○號及第四○一號聲請卷影本附本會卷可
      考，事證亦明。所辯類此案件，應由駁回延長羈押聲請之法院負責釋放被告，
      不應歸責於被付懲戒人云云一節，核屬其一己之見而已，縱該案裁定送達有所
      延誤，非無可議之處，但仍不能因此即可完全解免被付懲戒人違失咎責。又本
      件歸責之原因，在於被付懲戒人逾期釋放被告及案件遲未進行兩者，至於該案
      駁回延長羈押聲請所持理由是否全然無瑕，與上開歸責原因並無相當關聯，自
      不能僅以裁定理由仍有瑕疵，資為免責之論據，併此敘明。核被付懲戒人此部
      分行為，除違反刑事訴訟法關於羈押期間之規定外，並違反公務員服務法第七
      條公務員執行職務應力求切實，不得無故稽延之規定。
    (二)被付懲戒人所承辦之八十九年度他字第二五一一號、三二五五號、三三四一號
      ，九十年度他字第一○三號、一四八三號、一五五五號、一五六三號、一七二
      一號、一二九六號，八十九年度賠議字第二號及九十年度偵字第一二三六三四
      號等案件，均有長期擱置未進行情事，其持續未進行期間長達十三個月至二十
      八個月不等（詳如事實欄引載之法務部移送資料）。凡此事實，皆有該部檢附
      之各該案卷影本佐證，且被付懲戒人亦不否認其事。至申辯意旨所指法務部前
      規定自九十年九月一日起至九十一年二月二十八日止六個月期間，因選舉查賄
      而停止之案件管考期程，不應列計為案件不進行之時間；伊在當時連續接獲檢
      察長指分之案件甚多，業務繁重，且選舉查賄期間，曾全力投入此項偵查工作
      ，績效卓著，絕無怠惰情事；案件類此稽延情形，早已計入年度考核扣分，且
      依機關獎懲標準之規定，案件未進行持續六個月以上，情節輕微者，僅應予申
      誡之懲處，茲再行移送公務員懲戒委員會懲戒，顯失公平，亦違比例原則等情
      ，要僅足供懲戒處分輕重之參考，亦不得據為免責之論據。核其此部分所為，
      係違反公務員服務法第五條、第七條公務員應勤勉、執行職務應力求切實及不
      得無故稽延之規定。
  四關於承辦他案、相案、發查案等案件，於羈押人犯後，未即時依規定送卷簽分偵
    案部分：
    移送意旨關於此部分略載：被付懲戒人所承辦之右開案件，於人犯羈押後，未即
    時依規定送卷簽分偵案，平均送卷簽分偵案之時間，在羈押人犯之一個月以後，
    甚有將近二個月之情形，有違臺灣高等法院檢察署所訂「臺灣高等法院檢察署所
    屬各地方法院及其分院檢察署辦理『他』案應行注意事項」第四項第(四)款對於犯
    罪嫌疑人聲請法院裁定許可羈押者，應即改分「偵案」辦理之規定，其結果使羈
    押人犯之案件，無法研考及列管（偵查始有列名之被告可管考），嚴重影響受羈
    押人犯之權益。其具體之案件有：九十年度偵字第四二五二號被告姚萬宗；九十
    年度偵字第六三一六號被告廖巨彬；九十年度偵字第六六八三號被告邱德輝等；
    九十年度偵字第七八一七號被告楊勇男等；九十年度偵字第九四六五號被告吳景
    源等各案云云（詳如事實引載之法務部移送資料）。被付懲戒人就其所辦上開各
    案件，於羈押人犯後，均遲未送分「偵案」辦理之事實，並無異詞，且此項事實
    均有法務部檢送之刑事被告羈押登記簿影本在卷足憑，事證亦明。查被付懲戒人
    此種違失行為，應已危及該署為防範人犯羈押逾期以確保其權益之研考、列管作
    業機制，至為顯然。被付懲戒人所辯此種情形影響所及，並未至全然無法研考、
    列管，且在押人犯依刑事訴訟法享有折抵刑期之權益絲毫不受影響等情，尚不足
    以據為解免其違失咎責。核其此部分所為，係違反公務員服務法第七條公務員執
    行職務應力求切實，不得無故稽延之規定。
綜上所述，被付懲戒人所為，除關於辦理詹淑真涉嫌搶奪案及九十年度偵字第一八二
四○號、第八二八三號、第八三五二號等案件部分，不涉違法失職，已於本議決理由
一之末段敘明外，其餘部分，分別有一、二、三、四各點理由所論列之違法失職情事
，其所辯及所提之各項證據，經核均不足以解免違失責任，應依法酌情議處。
據上論結，被付懲戒人甲○○有公務員懲戒法第二條各款情事，應受懲戒，爰依同法
第二十四條前段、第九條第一項第三款及第十三條議決如主文。
中    華    民    國      九十二      年       九       月     十九     日
                            公務員懲戒委員會
                                  主席委員長  林  國  賢
                                      委  員  金  經  昌
                                      委  員  蔡  尊  五
                                      委  員  陳  秀  美
                                      委  員  林  文  豐
                                      委  員  周  國  隆
                                      委  員  朱  瓊  華
                                      委  員  柯  慶  賢
                                      委  員  郭  仁  和
右正本證明與原本無異。
中    華    民    國      九十二      年       九       月    二十二    日
                                      書記官  蔡  高  賢


司法院資訊處製作；財團法人民間司法改革基金會備份。
